【裁判字號】    94,矚上訴,2
【裁判日期】    950809
【裁判案由】    妨害性自主
【裁判全文】
臺灣高等法院刑事判決                 94年度矚上訴字第2號
上  訴  人  台灣士林地方法院檢察署檢察官
上  訴  人
即  被  告  馮滬祥
選任辯護人  姜明遠  律師
            薛松雨  律師
            劉智園  律師
上列上訴人因被告妨害性自主案件，不服臺灣士林地方法院93年
度矚訴字第1號，中華民國94年7月8日第一審判決（起訴案號：
臺灣士林地方法院檢察署93年度偵字第1631號），提起上訴，本
院判決如下：
    主  文 
原判決撤銷。
丙○○對於女子以違反其意願之方法而為性交，累犯，處有期徒
刑肆年。
    事  實                                
一、丙○○於民國93年1 月23日（農曆大年初二）下午4 時45分
    許，在其位於台北市○○區○○街00號3樓住處，因其家人
    均外出，僅其妻彭業萍所僱用之菲律賓籍之監護工A女（為
    保護被害人，其真實姓名、年籍及住址均詳如卷內之年籍對
    照表所載）獨自一人在家，竟趁A女沐浴完畢，圍著浴巾走
    回房間，恰穿好衣服，且房門未鎖之際，進入A女房間，將A
    女壓倒在床（即房間牆角地板上放置之床墊），向甲○求愛
    ，經A女強烈表明不願意，並閃躲至放置床墊之牆角時，丙
    ○○仍動手張開A女雙腿，以其性器侵入A女之陰道內，違反
    甲○意願而強制性交得逞。嗣於晚間7時許丙○○離家後，
    甲○立即向友人Belonio Roxanne Abelande（以下簡稱Roxa
    nne）、Gasmin Soledad Pagang（以下簡稱Sole dad）求助
    ，經Soledad之協助後，與馬尼拉經濟文化辦事處勞工部職
    員王寶瑩連繫上，在王寶瑩協助下前往台北馬偕紀念醫院（
    以下簡稱馬偕醫院）就診，並經由醫院通報警方後，始悉上
    情。
二、案經A 女訴由台北市政府警察局士林分局移送台灣士林地方
    法院檢察署檢察官偵查起訴。
    理  由
一、訊據被告丙○○堅決否認有何對告訴人A女為強制性交之犯
    行，辯稱：其並未與告訴人A女發生性行為，更未以強制手
    段與之性交；告訴人A女所指遭性侵害之時間即93年1月23
    日下午4時45分許，其正與其友人陳鵬仁通話，根本不可能
    性侵害告訴人A女；且當天下午其華齡街住處，除了自己、
    告訴人A女之外，還有大女兒馮復華、二女兒馮國華、兒子
    馮安華及友人張蘭石共6人在家，其根本不可能性侵害告訴
    人A女；而告訴人A女於受雇期間，因其妻彭業萍管教嚴厲，
    雙方多有衝突，遂透過仲介業者葉玲芬告知告訴人A女可能
    將其遣返，告訴人A女因此挾怨報復，以塗抹被告精液於陰
    部並傷害處女膜之方式，誣陷被告性侵害等語。並辯解如下
    ：
  (1)本案沒有積極證據足以超越「合理懷疑」，證明被告有對告
    訴人A 女為性侵害。
  (2)告訴人A 女於警詢所為之陳述為審判外之陳述，沒有證據能
    力，且告訴人A 女未到庭接受詰問，已剝奪被告之詰問權。
  (3)告訴人A 女於94年1 月24日在菲律賓所為之公證文書，有證
    據能力，足以證明告訴人A 女係挾怨報復，並以精液塗抹陰
    部之方式誣陷被告，且足以彈劾告訴人A 女於警詢所為陳述
    之證明力。
  (4)告訴人A 女於急診時向醫師稱「不清楚有無射精」與其警詢
    陳述「有射精」不符；證人Roxenna 證詞亦與告訴人A 女於
    警詢時陳稱有將遭被告性侵害一事告知其Roxenna 不符，足
    以認定告訴人A 女於警詢所為陳述不實，係誣陷被告。
  (5)告訴人A 女竟於所謂「遭性侵害」後隨即與友人通電話聊天
    ，故不可能有性侵害情事。
  (6)在告訴人A 女指稱遭其性侵害的時間93年1 月23日下午4 時
    45分，緊接著7 分鐘以後，其就有與助理陳蔭華聯絡之電話
    通聯，其在短短7 分鐘內不可能完成性侵害，且恢復心情與
    助理聯絡公務；又其年近60歲，如果要有性行為，需有前戲
    醞釀氣氛，其無法於7 分鐘內勃起；另其當天已與其妻行房
    且射精，很難在幾小時內連續射精兩次，故其不可能性侵害
    告訴人A女。
  (7)馬偕醫院的驗傷診斷書證明告訴人A 女沒有任何外傷；內政
    部警政署刑事警察局鑑驗書證明從告訴人A 女指甲所取之微
    物檢體檢測，並無被告所遺留之微物或皮膚毛屑；法務部調
    查局鑑定通知書證明告訴人A 女內褲未發現明顯外力強烈施
    與導致纖維斷裂情形；台北榮民總醫院精神鑑定報告書可證
    其平日沒有性攻擊的意願與能力，本身更沒有性衝動，均足
    證被告並未對告訴人A 女為任何性侵害行為。
  (8)本案中，刑事局對於關鍵證物棉棒，竟然沒有按照規定同時
    檢驗血跡以及甲○的上皮細胞。因而無法保證這項證物的純
    淨性與合法性。亦即無法保證證物沒有受到污染。當然結果
    難以採信。另外黃文助醫生的鑑定報告也是如此。根據政府
    規定，性侵害案件，醫生檢驗的標準程序，應該包含對精蟲
    活動力的檢驗但黃醫生並沒有做此檢驗，因而結果不足採信
    。
  (9)刑事局的早期公文，其中回答，並沒有發現第三人的ＤＮＡ
    型別，根據論理原則，邏輯分析，應有四種可能（一）確實
    並沒有第三人存在。（二）有第三者男人存在，但是天生患
    有「無精蟲症」，屬於不孕症的一種。（三）有第三者的男
    人，但是曾經結紮。（四）有第三者的女性，因為已經分離
    ，所以也沒查出ＤＮＡ型。前面第二、三項均證明有第三者
    這個人存在。只是因為沒有精蟲，所以ＤＮＡ型別不存在。
    因而不能只以這項來否定第三人的存在。因為這是科學鑑定
    的重要結論。不能用猜測或者推論任意否定。
二、本院查：
（一）告訴人A 女於警詢所為之陳述有證據能力
   1、被告對質詰問權之保障
    (1)被告程序上之對質詰問權
      按被告以外之人於審判外之言詞或書面陳述，除法律有規
      定者外，不得作為證據，刑事訴訟法第159條第1項定有明
      文。本條文不論基於傳聞法則或是直接審理原則的要求，
      最主要的目的在於保障被告的反對詰問權。我國憲法雖未
      明文規定被告享有詰問證人的權利。惟大法官會議第38 4
      號解釋認為：對質詰問權是憲法第8條保障正當法律程序
      的內涵之一；釋字第582號解釋認為：詰問權在我國憲法
      上，不但為第16條之訴訟基本權所保障，且屬第8條第1項
      規定正當法律程序的內涵，為確保被告對證人的詰問權，
      證人於審判中，應依法定程序，到場具結陳述，並接受被
      告之詰問，其陳述始得作為認定被告犯罪事實之判斷依據
      。第582號解釋理由書復指出：至於被告以外之人於審判
      外之陳述，依法律特別規定的作為證據者，除客觀上不能
      受詰問者外，於審判中，仍應依法踐行詰問程序。因此，
      在我國對質詰問權屬於被告憲法上的權利，應無疑義。
    (2)對質詰問權之例外
      惟對質詰問權係保障刑事被告防禦權的公平審判之一環，
      而被告防禦權若已經以其他方式加以保障（即所謂對詰問
      之補償），亦即對證人審判外陳述給予以程序性的擔保與
      驗證後，則法例上多容許對質詰問之例外，而允許被告用
      其他方式來檢驗該審判外陳述。正因如此，我國刑事訴訟
      法，在確立傳聞法則「禁止使用傳聞證據」的同時，另一
      方面以所謂具有可信之情況保證及使用證據的必要性，而
      承認得使用傳聞證據的例外情形，刑事訴訟法第159 條之
      1 至159 條之5 即是傳聞法則例外的規定。雖然這些傳聞
      法則的例外規定，某種程度限制被告的對質詰問權，惟如
      該審判外陳述之外觀有很高的可信性，足以取代被告對質
      詰問權的檢驗，且為法院發現真實所需要，則例外認為該
      審判外陳述有證據能力，而不認為違反憲法對被告對質詰
      問權的保障。從國際人權法例來看，對質詰問之例外，亦
      屬必要。如大法官釋字第582 號解釋特別提到的歐洲人權
      公約之對質詰問條款（公約第6 條第3 項第4 款），即是
      一例。作為公約裁判機構的歐洲人權法院（EuropeanCour
      t of Human Rights），幾十年來在其判例法中，一方面
      樹立高標準的對質詰問要求，二方面也創設容許例外，但
      例外必須合乎以下特定要件：(1)義務法則，亦則法院必須
      先履行法院的傳喚義務，在法院已盡了傳喚、乃至拘提證
      人等努力，證人仍不到庭時，始能主張例外；(2)歸責法則
      ，亦即證人不能到庭，非肇因於可歸責國家之事故；(3)防
      禦法則，亦即，在合乎前2個要件，法院得以朗讀先前未
      經對質詰問的筆錄時，仍應給予被告機會質疑該審判外陳
      述；(4)檢驗法則，該陳述不得作為有罪裁判之主要或唯一
      依據。這些嚴格的例外要件，對於我國傳聞例外的限縮解
      釋，亦有相當的助益。
   2、現行法規定
      按參諸中華民國九十二年二月六日華總一義字第00000000
      000號令修正公布之刑事訴訟法第一百五十九條之三之規
      定：被告以外之人於審判中有下列情形之一，其於檢察事
      務官、司法警察官或司法警察調查中所為之陳述，經證明
      具有可信之特別情況，且為證明犯罪事實之存否所必要者
      ，得為證據：一、死亡者；二、身心障礙致記憶喪失或無
      法陳述者；三、滯留國外或所在不明而無法傳喚或傳喚不
      到者；四、到庭後無正當理由拒絕陳述者。而依上開規定
      ，被告以外之人於司法警察調查中所為的陳述，必須具備
      下列3要件始得作為證據：
    (1)審判中傳喚或訊問不能（客觀上不能受詰問）
      基於對被告對質詰問權的保障，法院有義務去強制先前未
      受被告詰問過的不利證人到庭，所以法院應先履行自身的
      傳訊義務，才能主張對質詰問的例外。因此，本條第3款
      「滯留國外或所在不明而無法傳喚或傳喚不到」的適用，
      除有無法傳喚之情形外，仍須以被告以外之人經合法傳喚
      無正當理由不到庭為前提。此外，解釋上，本條各款所定
      之傳喚或訊問不能之事由必須繼續存在一定程度以上，始
      足當之。
    (2)證明犯罪事實之存否所必要（使用證據之必要性）
      所謂傳聞法則例外之必要性，乃指原供述人無法到庭接受
      當事人及辯護人之交互詢問，且該證據係為證明犯罪事實
      存在所不可或缺之陳述而言。
    (3)具有可信之特別情狀（特信性）
      所謂傳聞法則例外之可信性情況保證，其意義乃指某供述
      倘在特別可置信之狀況下所為時，縱不在審判官面前為其
      供述，或縱不給對方當事人有行反對詰問之機會，因其供
      述有虛偽之危險性本為不高，故可作為證據之謂，而一般
      均認當場印象之陳述、在極大之驚駭下所為之陳述，諸如
      在事情發生後所作之陳述於時間上緊接，亦即，必須是陳
      述人在認識事件或情況當時，或其後立即對該事件或情況
      所為之描述或解釋之陳述，或指陳述人在事件或情況所引
      起的刺激壓力下，在驚駭情形之下所為陳述，均具有陳述
      時之外部客觀的情況值得信用之情況保證。至於陳述人陳
      述時之「外部情況」，是否具有可信性，則必須綜合陳述
      人之觀察、記憶、表達是否正確，即有無偽證之各種因素
      而予以判斷。
   3、本案之審查  
    (1)告訴人A 女係菲律賓籍之監護工，已於93年1 月29日搭機
      返回菲律賓，有旅客搭機證明書1 紙附卷可稽（偵卷第85
      頁）。而檢察官及被告均聲請傳喚告訴人A女到庭，是原
      審為履行傳喚證人到庭之義務，俾使被告行使對質詰問權
      ，分別向行政院勞工委員會、內政部警政署入出境管理局
      及馬尼拉經濟文化辦事處查詢告訴人A女於菲律賓的處所
      （為保護告訴人A女，處所詳卷），再依查得結果依法定
      程序傳喚其於審判期日到庭，嗣告訴人A女透過代理人菲
      律賓律師來信表示不願前來台灣出庭等情，亦有上揭機關
      函文及該信函在卷可參。本院審理時再度合法傳喚告訴人
      A女到庭未果，有送達回證在卷可憑，故法院客觀上已盡
      到傳喚證人即告訴人A女的義務，且告訴人A女不能到庭，
      依上揭說明，不論依法理之義務法則、歸責法則，或是依
      刑事訴訟法之規定，告訴人A女因滯留國外而傳喚不到，
      應認符合客觀上不能受詰問之要件。又刑事訴訟法第177
      條第1、2項、第189條第4、5項雖規定：「證人不能到場
      或有其他必要情形，得於聽取當事人及辯護人之意見後，
      就其所在或於其所在地法院訊問之。前項情形，證人所在
      與法院間有聲音及影像相互傳送之科技設備而得直接訊問
      ，經法院認為適當者，得以該設備訊問之」；「證人係依
      第177條第2項以科技設備訊問者，經具結之結文得以電信
      傳真或其他科技設備傳送予法院或檢察署，再行補送原本
      。第177條第2項證人訊問及前項結文傳送之辦法，由司法
      院會同行政院定之」。就未到場之證人以視訊方式訊問之
      ，以保障被告之對質詰問權，然本案之證人所在地在菲律
      賓，與本院之間無此遠距訊問之設備，且因下列因素申請
      遠距訊問，實為窒礙難行：(一)本案係性侵害案件，依性侵
      害犯罪防治法第18條本文規定，審判不得公開，旨在保護
      被害人，避免遭受第二次傷害，而本案證人即被害人所在
      地在外國，若採遠距訊問，勢必將讓更多人參與本件之審
      理過程，無異讓被害人因本案遭受他人異樣或審視的眼光
      ，實與保護被害人而不公開審理之旨有違。(二)再者，我國
      與該國並無邦交，亦無簽署司法互助協定，就人別訊問、
      結文之傳送、應行訊問之處所，皆有待克服技術上之問題
      ，短期內並無法因個案而解決。綜上，實難就告訴人A 女
      進行遠距訊問，是關於被告此部分之聲請應予駁回。
    (2)告訴人A 女所指訴遭被告性侵害之時間為93年1 月23日下
      午4 時45分許，告訴人A 女隨於當日晚間7 時許向其友人
      Roxanne 、Soledad 求助，經Soledad 之協助後，與馬尼
      拉經濟文化辦事處勞工部職員王寶瑩連繫上，嗣由王寶瑩
      陪同於翌日凌晨0 時10分許在台北市政府警察局女子警察
      隊偵訊室接受警方詢問，則告訴人A 女於警局中所為陳述
      ，因與案發時間甚為接近，告訴人A 女就事發經過之觀察
      、記憶及表達應仍相當明確。參以本案係93年1 月23日晚
      約11時許，因告訴人A 女到馬偕醫院急診驗傷，馬偕醫院
      通報鄰近之中山分局中山二派出所，再由派出所人員通知
      線上警網前往瞭解，此時司法警察才得知告訴人A 女係遭
      受被告性侵害等情，有承辦本案之後港派出所警員劉義龍
      製作之職務報告併檢附之受理案件記錄表、派出所員警工
      作紀錄簿、刑事案件移送簿、處理妨害性自主案件清單、
      性侵害犯罪事件通報表及性侵害案件初步處理紀錄表等各
      一份附卷為憑（見原審卷2第124-130頁）；核與證人王寶
      瑩於偵查中證稱：1月23日晚上9點20分左右，接到辦事處
      勞工部代表的電話，表示被害人朋友Soledad電請協助，
      其直接回電予Soledad，並約在馬偕醫院見面，到達醫院
      時，其就協助掛號、驗傷，後來有社工蔡小姐進診間告知
      警察在外面等，至晚上11點多，其與告訴人A女就與警察
      到派出所製作筆錄等語相符（見偵查卷第70-72頁）。足
      見本案係因馬偕醫院依一般性侵害案件流程通報警方，警
      方依一般流程通報女警隊處理，才查悉本案之犯罪事實，
      而非由告訴人A女直接或透過馬尼拉經濟文化辦事處人員
      通報警方指訴被告性侵害之犯罪事實。且告訴人A女於警
      詢時係由馬尼拉經濟文化辦事處人員王寶瑩陪同，而王寶
      瑩與被告及告訴人A女雙方均無利害關係。是以，就告訴
      人A女於警詢所為陳述之外部情況判斷，所受到外力之影
      響程度不高，已可認「具有可信之特別情況」。
    (3)又本案為性侵害案件，發生地點在被告住處之房間，除被
      告外，僅有告訴人A 女親身經歷全程經過，其所為陳述自
      屬證明犯罪事實存否之必要證據。
    (4)綜上，告訴人A 女於警詢中所為之陳述，依刑事訴訟法第
      159條之3第3款規定，有證據能力。因此A女雖未到庭，不
      論依我國刑事訴法之規定或依歐洲人權法院所要求之普世
      人權基準，原審及本院踐行的程序均未侵害被告的對質詰
      問權。
（二）告訴人A女於警詢所為之陳述可採之理由
   1、告訴人A女於警詢時所為之陳述：
      被告於93年1 月23日下午4 時45分許，在其位於台北市○
      ○區○○街00號3 樓住處，對告訴人A 女以違反其意願之
      方式，而為強制性交得逞乙節，業經告訴人A 女於警詢陳
      述明確如下：「（妳今日因何事至中山二派出所來製作調
      查筆錄？）因為我昨天下午4 點45分的時候被我雇主的先
      生馮富祥（音譯）性侵害，我都以Sir 來稱呼他（以下以
      先生代替Sir）， 所以來這裡報案製作筆錄。」、「（請
      你就第一次遭受性侵害的過程詳細描述之）平常如果太太
      她們一家人在家的話我就不用過去羅斯福路那邊，因為昨
      天太太、先生帶著兒子回娘家，下午我獨自一人留在家裡
      （○○區○○街00號3 樓），大約4 點的時候，先生一個
      人就先回來了，他告訴我說太太去木柵打麻將，並要我在
      5 點10分去太太娘家帶兒子回來再搭捷運去木柵找太太。
      木柵那個地方是太太週六、日會去打牌的地方。還說他要
      去休息，要我4 點半叫醒他。但我做完家事（大約4 點20
      分）回到我房間的時間，先生已經穿著睡衣睡在我的房間
      的床上，我有問先生；為什麼會在我的房間，但是先生沒
      有回答，就走出我的房間，我看他走了，我就去洗頭、洗
      澡，因為今天做了很多事，洗完之後就只圍著浴巾從浴室
      走回我的房間，其間會經過太太房間，但是會有一個間隔
      板遮住」、「我洗完澡回到房間就穿上衣服，因我房間沒
      有鎖，才穿完雇主就穿著睡衣進來我房間，他問我冷不冷
      ，接著就把我壓在床上，我有回他說不冷，並試著推開他
      ，但他就一直說『I like you』，又說『要我試試sexual
      intercourse 』，告訴我那很舒服，我一直跟他說我不要
      ，然後我就一直哭，我覺得雇主好像等不及要對我做那件
      事」、「（先生的性器有無進入你的陰道？有無射精？體
      內還是體外？有無戴保險套？）有，有插入我的陰道裡，
      有射精，是在體內，後來我去上廁所時，也有流出白白、
      黏黏的東西。他沒有戴保險套」、「（昨天下午4 點多是
      先生第一次對你性侵害嗎？有無用強暴的方式對你侵害？
      你有反抗過嗎？）是第一次。他是用強壓著我的方式對我
      侵害。但是我一直蹲著、躲他、退到牆角，他就很用力把
      我的雙腿張開就對我性侵，我很害怕閉著眼睛，但是手一
      直想推開他，可是沒辦法」、「（加害人有幾人？加害人
      對你侵害時有無使用任何工具或藥劑？）只有先生一人。
      沒有使用工具及藥劑」、「（加害人對你性侵害之後，是
      否有以衛生紙擦下體？有無前往醫院驗傷採證？有無保留
      最後一次發生後所穿之內衣褲、床單、棉被等物？）先生
      有叫我去洗乾淨。昨天晚上我已經去馬階醫院驗傷，有二
      件內褲都留在證物盒裡」、「（你有無受傷過？）沒有」
      、「（你是何時離開雇主家？雇主有無跟你聯絡？）大約
      下午5 點10分先生的兒子我有去太太的娘家接他回來，之
      後7 點先生跟他兒子就出門去了。我大概是7 點15分左右
      離開雇主家裡，期間都沒有接到雇主打電話聯絡我。我有
      打電話給我女性朋友Roxanne Belonio 跟她說這件事，後
      來才找到勞工中心的工作人員」（見偵查卷第13-18 頁）
      。
   2、告訴人A 女於警詢時所為陳述之證明力：
    (1)查告訴人A 女於警詢先是敘述被告穿著睡衣睡在其房間的
      床上，之後被告於告訴人A 女洗完澡回房間時，穿著睡衣
      進入其房間，問告訴人A 女冷不冷後，就將其壓在床上，
      且一直說「I like you」、「要我試試sexualintercours
      e」，告訴其那很舒服，足見告訴人A女就被告求歡、要求
      性交的過程得為具體、詳細的描述。且告訴人A女並非指
      訴被告一開始即以強暴、脅迫或違反告訴人A女意願的方
      式與告訴人A女性交，而是敘述被告利用暗示、勸誘、說
      服的方式求歡，參以被告為告訴人A女雇主之夫、平日與
      其妻及告訴人A女共同生活之情形，以及被告自承為大學
      教授且為知名政治人物，是告訴人A女陳述被告所使用之
      求歡方式，符合情理並無矛盾。再參諸告訴人A女所謂「
      床」，僅為房間牆角地板上放置之床墊，有現場照片可憑
      （見偵查卷二第593、594頁），是告訴人A女所述「……
      我一直蹲著、躲他、退到牆角，他就很用力把我的雙腿張
      開就對我性侵」，故當時被告應在牆角床墊上為性侵害行
      為，併此敘明。
    (2)查告訴人A 女於警詢時陳述：被告曾多次趁人不注意或是
      沒人在的時候偷摸其胸部，也曾告訴她說喜歡她；並且跟
      她說：「不要告訴任何人，尤其是我太太，否則就把妳送
      回去」；在性侵害後被告叫她去洗乾淨，在晚上7 點時給
      她1 千元，先說是要給她吃晚餐，她說不要，又說是給她
      過年的紅包等語（見偵查卷第14-16 頁）。是告訴人A 女
      不僅能具體描述被告求歡的細節，且就被告先前對其之騷
      擾及威脅以及事後之安撫、利誘亦得為具體的描述，所述
      亦符合情理並無矛盾。
    (3)證人Soledad 於偵查中證稱：93年1 月23日事發當天在
      Roxanne 雇主家中見到告訴人A 女時，告訴人A 女在哭，
      其就抱住告訴人A 女問她何事，告訴人A 女就主動把褲子
      脫下來，她的內褲上沾有血跡，其問她是誰碰的，她說是
      她的雇主，告訴人A 女當時非常害怕；當天告訴人A 女的
      精神狀況為有時候會害怕、有時候會生氣、而且一直哭（
      見偵查卷第396 、398 頁）；證人王寶瑩則證稱：1 月23
      日當她在馬偕醫院看到告訴人A 女時，告訴人A 女身體有
      點發抖，臉色有點緊張，有害怕的感覺，製作筆錄時她有
      哭（見偵查卷第72頁）。依上開2 位證人所述，告訴人A
      女從93年1 月23日遭被告性侵害後至警詢時，情緒皆處於
      害怕、生氣、哭泣之狀態，若非遭受性侵害，豈會在面對
      朋友、警察、辦事處人員等不同層面的人時情緒失控？再
      參酌告訴人A 女於警詢時，於尚未陳述至遭被告性侵害之
      細節時，即因情緒激動趴在桌上啜泣，於93年1 月24日凌
      晨0 時50分暫停製作筆錄，至1 時3 分才繼續製作筆錄（
      偵查卷第13頁），足見告訴人A 女確受所經歷事件之影響
      ，其警詢所為遭被告性侵害之陳述有極高的可信度。
   3、告訴人A女於警詢所為之陳述與下列證據相符：
    (1)告訴人A 女於93年1 月23日傍晚7 時許到友人Roxanne 雇
      主家求救，經由Roxanne 打電話予Soledad 告知有急事需
      要幫忙，Soledad 遂前往Roxanne 雇主家，並協助打電話
      至馬尼拉經濟文化辦事處，嗣於當日晚9 時30分，經其友
      人Soledad 陪同至馬偕醫院，與馬尼拉經濟文化辦事處勞
      工部職員王寶瑩會合後，由王寶瑩陪同進入診療室，接受
      醫師診療、採證等情，業據證人Soledad 、王寶瑩於偵查
      中證述明確（見偵查卷第394-398 、69-75）。 而本件案
      發後，告訴人A 女（行動電話號碼為0000000000）與Roxa
      nne （行動電話號碼為0000000000號）間、Roxanne 與So
      ledad （行動電話號碼為0000000000號）間、Roxanne 住
      處（雇主家中市內電話號碼為00-00000000）與 馬尼拉經
      濟文化辦事處（電話號碼為00-00000000 及00-00000000
      號）間之電話聯絡情形，亦分別有通聯資料附卷可稽（詳
      見以下附表編號1至8），核與告訴人A女陳述與證人So le
      dad、王寶瑩證述之聯繫經過相符，足證其前揭陳述、證
      詞為真。
    ┌──┬─────┬─────┬─────┬───┐
    │編號│發     話 │受     話 │時     間 │偵  卷│
    │    │（使用人）│（使用人）│          │頁  數│
    ├──┼─────┼─────┼─────┼───┤
    │ 1  │0000000000│0000000000│起17:57:30│429頁 │
    │    │（被害人）│(Roxanne) │迄18:00:05│      │
    ├──┼─────┼─────┼─────┼───┤
    │ 2  │0000000000│0000000000│起18:11:39│429頁 │
    │    │(Roxanne) │（被害人）│迄18:12:12│      │
    ├──┼─────┼─────┼─────┼───┤
    │ 3  │0000000000│0000000000│起18:47:30│429頁 │
    │    │（被害人）│(Roxanne) │迄18:47:52│      │
    ├──┼─────┼─────┼─────┼───┤
    │ 4  │0000000000│0000000000│起19:07:21│429頁 │
    │    │(Roxanne) │（被害人）│迄19:07:58│      │
    ├──┼─────┼─────┼─────┼───┤
    │ 5  │0000000000│0000000000│起19:28:16│244頁 │
    │    │(Roxanne) │(Soledad) │迄19:28:24│      │
    ├──┼─────┼─────┼─────┼───┤
    │ 6  │0000000000│0000000000│起19:28:38│244頁 │
    │    │(Roxanne) │(Soledad) │迄19:29:13│      │
    ├──┼─────┼─────┼─────┼───┤
    │ 7  │0000000000│0000000000│起20:55:48│120頁 │
    │    │(Roxanne雇│(馬尼拉經 │迄20:56:22│      │
    │    │主家電話) │濟文化辦事│          │      │
    │    │          │處）      │          │      │
    ├──┼─────┼─────┼─────┼───┤
    │ 8  │0000000000│0000000000│起20:57:05│120頁 │
    │    │(Roxanne雇│(馬尼拉經 │迄21:00:29│      │
    │    │主家電話) │濟文化辦事│          │      │
    │    │          │處）      │          │      │
    ├──┼─────┼─────┼─────┼───┤
    │ 9  │0000000000│0000000000│起22:49:22│244頁 │
    │    │(Roxanne雇│(Soledad) │（未接通）│      │
    │    │主家電話) │          │          │      │
    ├──┼─────┼─────┼─────┼───┤
    │ 10 │0000000000│0000000000│起22:49:48│244頁 │
    │    │(Roxanne雇│(Soledad) │（未接通）│      │
    │    │主家電話) │          │          │      │
    ├──┼─────┼─────┼─────┼───┤
    │ 11 │0000000000│0000000000│起22:51:14│244頁 │
    │    │(Roxanne雇│(Soledad) │（未接通）│      │
    │    │主家電話) │          │          │      │
    ├──┼─────┼─────┼─────┼───┤
    │ 12 │0000000000│0000000000│起22:51:30│244頁 │
    │    │(Roxanne雇│(Soledad) │（未接通）│      │
    │    │主家電話) │          │          │      │
    ├──┼─────┼─────┼─────┼───┤
    │ 13 │0000000000│0000000000│起22:51:44│244頁 │
    │    │(Roxanne雇│(Soledad) │（未接通）│      │
    │    │主家電話) │          │          │      │
    ├──┼─────┼─────┼─────┼───┤
    │ 14 │0000000000│0000000000│起23:08:59│244頁 │
    │    │(Roxanne雇│(Soledad) │迄23:08:18│      │
    │    │主家電話) │          │          │      │
    └──┴─────┴─────┴─────┴───┘
      （編號9至14部分，詳如後述）
    (2)證人醫師黃文助於原審審理及偵查中證稱：其從事婦產科
      醫師業務已4年有餘，就性侵害案件之處理，於執業期間
      接受馬偕醫院及婦產科醫學會提供之訓練，臨床上已親自
      處理過一定數量之案件；93年1月23日是收到疑似性侵害
      案件的檢傷通知，告訴人A女由馬尼拉辦事處人員陪同前
      來，其先進行問診，告訴人A女以英文表示下午4點45 分
      在雇主士林的住處被迫發生性行為，因告訴人A女有用英
      文講出雇主姓名，但是其不知道告訴人A女雇主的中文姓
      名如何寫，所以才寫「雇主」；接下來做採證的工作，打
      開採證盒，打開裡面白報紙請她在上面抖動，並且請她將
      帶來的褲子及目前所穿的褲子留當證物，再請她上檢查台
      梳她外陰部毛髮，檢視外陰部狀況、用陰部擴張器檢視病
      患內陰部狀況、使用棉棒採集內陰部及子宮頸的檢體，做
      細菌培養，並採集肛門、口腔的檢體，然後請病患把指甲
      剪下來留在證物盒，接下來採取血液及唾液的檢體；告訴
      人A女外陰部處女膜9點鐘方向有新鮮裂傷，當時檢視時有
      看到傷痕有出血的現象等語（見原審94年5月17日審判筆
      錄、偵查卷第190-195頁），並有馬偕醫院受理疑似性侵
      害事件驗傷診斷書、急診病歷影本各一份附卷可稽（見偵
      查卷第45-51頁）。依證人黃文助上開證詞可知，其為受
      過專業訓練的婦產科醫師，於93年1月23日處理到院急診
      之告訴人A女，確認告訴人A女外陰部處女膜9點鐘方向有
      出血之新鮮裂傷，並蒐集證物、採集告訴人A女身上之檢
      體。而被告於本院審理時當庭檢視採集內陰部及子宮頸之
      棉棒，表示「陰道棉棒並沒有發現血跡」等語，適足證明
      證人黃文助使用陰部擴張器為輔助，再用棉棒採集A女內
      陰部及子宮頸的檢體，因裂傷出血之部位在處女膜，故該
      陰道棉棒沒有發現血跡，亦與事實相符。
    (3)內政部警政署刑事警察局（以下簡稱警政署刑事警察局）
      93 年5月21日刑醫字第0000000000號鑑驗書檢驗結果為：
      被害人內褲（紫色）、被害人內褲（橘黃色）上斑跡以
      O-Tolidi ne 血跡反應法檢測結果，均呈陽性反應，結論
      為含有血跡（見偵查卷第701-703 頁）。此鑑定結果核與
      證人黃文助前開證詞及馬偕醫院受理疑似性侵害事件驗傷
      診斷書相符，足認告訴人A 女於當晚到馬偕醫院急診時，
      處女膜尚有出血情形，因此告訴人A 女所穿內褲沾染了血
      跡。而由告訴人A 女外陰部處女膜9 點鐘方向有新鮮裂傷
      之情形觀之，核與告訴人A 女於警詢時陳述當天下午遭被
      告性侵害之情形相符。
    (4)警政署刑事警察局93年2 月10日刑醫字第0000000000號鑑
      驗書鑑驗結論為：被害人陰道棉棒精子細胞層與被告
      DNA-STR 型別相同；被害人內褲（紫色）、被害人內褲
      （橘黃色）、白色毛巾標示處精子細胞層與被告DNA- STR
      型別相同；被害人內褲（紫色）、被害人內褲（橘黃色
      ）、白色毛巾標示處上皮細胞層與被害人DNA-STR 型別相
      同（見偵查卷第36、37頁）。由鑑驗結果、可知，告
      訴人A 女提出之2 件內褲及白色毛巾，確實係其所穿著及
      使用，且其上留有被告之精子細胞；另鑑驗結果則顯示
      告訴人A 女陰道亦有被告之精子細胞。參以證人黃文助醫
      師於原審審理中證稱：鑑驗證物「陰道棉棒」係自告訴人
      A女陰道深處和子宮頸採集檢體，從陰道口到子宮頸的深
      度約7-9公分，陰道深處的位置也差不多等語（見原審審
      理卷第219頁）。均核與告訴人A女陳稱：被告生殖器有插
      入其陰道，並在陰道內射精等語相符。因證人黃文助對其
      驗傷、採證之經過已供述明確，是被告於本院審理時聲請
      再度傳喚證人黃文助醫師，核無必要。
   4、被告雖提出下列證據，用以彈劾告訴人A 女於警詢所為陳
      述之證明力，惟不足採信，分述如下：
    (1)告訴人A 女於94年1 月24日在菲律賓所為審判外陳述
    該陳述對被告犯罪事實無證據能力
    I按被告以外之人於審判外之言詞或書面陳述，除法律有規
      定者外，不得作為證據，刑事訴訟法第159 條第1 項定有
      明文。通說固然認為本條為傳聞法則的規定，該規定最主
      要的目的在於保障被告的反對詰問權。然而在審判中行使
      反對詰問權者並不限於被告，尚包括代表國家實行公訴的
      檢察官。刑事訴訟法規定被告以外之人必須到庭陳述，其
      目的即在於一方面以具結程序使證人知道其有據實陳述的
      義務，及違反將受偽證罪之處罰；另一方面以交互詰問，
      發現證人可能有知覺、記憶、表達或真實性的瑕疵。因此
      ，被告以外之人於審判外之陳述，既然可能會有知覺、記
      憶、表達及真實性之瑕疵，自然不能毫無條件任由被告單
      方面提出作為證明犯罪事實存否的證據。
    II查告訴人A 女於94年1 月24日在菲律賓所為陳述，雖據被
      告於原審審理時提出，然其顯為被告以外之人於審判外之
      陳述，依刑事訴訟法第159條第1項規定，不得作為證據。
    III被告及其辯護人雖主張該文書屬刑事訴訟法第159 條之4
      第1 款、第2 款所規定之公務員職務上製作之紀錄文書、
      證明文書或從事業務之人於業務上製作之記錄文書、證明
      文書。然查被告及其辯護人提出該項證據所據以主張者係
      告訴人A 女陳述之內容，故於審判外陳述者為告訴人A 女
      ，而非我國外交部駐菲代表處官員、菲律賓官員或公證人
      ，告訴人A 女並非上開條款所稱之公務員或從事業務之人
      ，自無依上開條款主張告訴人A 女於審判外之陳述有證據
      能力。
    Ⅳ至被告及其辯護人雖另主張該文書屬刑事訴訟法第159 條
      之4 第3 款所規定之其他於可信之特別情況下所製作之文
      書。惟查上開條文之立法理由為：「一、本條係新增。二
      、公務員職務上製作之紀錄文書、證明文書如被提出於法
      院，用以證明文書所載事項真實者，性質上亦不失為傳聞
      證據之一種，但因該等文書係公務員依其職權所為，與其
      責任、信譽攸關，若有錯誤、虛偽，公務員可能因此負擔
      刑事及行政責任，從而其正確性高，且該等文書經常處於
      可受公開檢查（Public Inspection）之 狀態，設有錯誤
      ，甚易發現而予及時糾正，是以，除顯有不可信之情況外
      ，其真實之保障極高。爰參考日本刑事訴訟法第323 條第
      1 款、美國聯邦證據規則第80 3條第8 款、第10款及美國
      統一公文書證據法第2 條，增訂本條第1 款之規定。三、
      從事業務之人在業務上或通常業務過程所製作之紀錄文書
      、證明文書，因係於通常業務過程不間斷、有規律而準確
      之記載，通常有會計人員或記帳人員等校對其正確性，大
      部分紀錄係完成於業務終了前後，無預見日後可能會被提
      供作為證據之偽造動機，其虛偽之可能性小，何況如讓製
      作者以口頭方式於法庭上再重現過去之事實或數據亦有困
      難，因此其亦具有一定程度之不可代替性，除非該等紀錄
      文書或證明文書有顯然不可信之情況，否則有承認其為證
      據之必要。爰參考日本刑事訴訟法第323 條第2 款、美國
      聯邦證據規則第803 條第6 款，增訂本條第2 款。四、另
      除前2 款之情形外，與公務員職務上製作之文書及業務文
      件具有同等程度可信性之文書，例如官方公報、統計表、
      體育紀錄、學術論文、家譜等，基於前開相同之理由，亦
      應准其有證據能力，爰參考日本刑事訴訟法第323 條第3
      款之規定，增訂本條第3 款」。故依上開立法理由，本條
      第3 款「其他於可信之特別情況下所製作之文書」，必須
      為與公務員職務上製作之文書及業務文件具有同等程度可
      信性之文書，亦即該文書必須經常處於可受公開檢查之狀
      態，設有錯誤，甚易發現而予及時糾正；或係於通常過程
      不間斷、有規律而準確之記載，通常有人員校對其正確性
      ，大部分紀錄係完成於相關事件前後，無預見日後可能會
      被提供作為證據之偽造動機，其虛偽之可能性小。查依告
      訴人A 女在菲律賓之審判外陳述所為之公證文書，係告訴
      人A 女事後針對個案所為之陳述，並非經常處於可受公開
      檢查之狀態，其內容亦非於通常過程不間斷、有規律而準
      確之記載，且陳述時已預見將被提供作為證據，故顯然非
      屬本條第3 款之文書。況查該份公證文書係被告透過友人
      韓崇智，經由相關人脈在菲律賓尋著告訴人A 女，而於94
      年1月24日在菲律賓馬尼拉市公證其證詞。整個過程，雖
      被告未在現場，然其友人韓崇智全程陪同，是以，此份文
      書資料，係在告訴人已取得新台幣（下同）80萬元現金詳
      後述），返回菲律賓重新開始生活後，經與被告一方人員
      接觸，在被告一方人員全程在場之情況下製作而成，可認
      告訴人A 女獲得一大筆金錢後，已不願再與台灣這邊的案
      件有所牽扯，加上被告又是本案利益衝突最大之一方當事
      人，在面對被告友人在場之情形下，自難排除告訴人A 女
      陳述時有偽證之動機，其虛偽之可能性極高，故告訴人A
      女此部分所為之陳述並無證據能力。
    該陳述得為彈劾告訴人A女於警詢所為陳述之證據
    I刑事訴訟法第159 條第1 項規定：「被告以外之人於審判
      外之言詞或書面陳述，除法律有規定者外，不得作為證據
      」，此固然係排斥傳聞證據之規定，殆無疑義。惟尚應進
      一步釐清者，將該審判外陳述在審判中用引用時，在我國
      法上是否尚應區別，作為證明犯罪事實使用之「實質證據
      」，或是作為其他目的（如彈劾證人）使用之「彈劾證據
      」。美國聯邦證據法第801 條對於傳聞證據之定義必須該
      傳聞證據是被引用作為證明特定犯罪事實真實時，始為傳
      聞證據，因此被告以外之人於審判外之陳述，如在審判程
      序中引用係在彈劾該被告以外之人之可信度時，即可認為
      該審判外之陳述屬「非傳聞證據」，得作為彈劾證人證詞
      證明力之證據。我國刑事訴訟法關於傳聞法則之相關規定
      ，並未明文作相同之規範，而從體系來看，刑事訴訟法第
      154 條第2 項、第155 條第2 項分別規定：犯罪事實應依
      證據認定之，無證據不得認定其犯罪事實；無證據能力、
      未經合法調查之證據，不得作為判斷之依據，從上開條文
      可知，得以作為認定犯罪事實之依據者，以有證據能力之
      證據為限；反之，無證據能力之證據，不得作為認定犯罪
      事實之依據。亦即，限定以有證據能力之證據為認定依據
      者，僅為犯罪事實，而不及於犯罪事實以外之其他事項。
      所以，從法規體系觀之，雖與彈劾證據不相違背。惟在我
      國刑事訴訟法規定之證據法則中，有無再區別「實質證據
      」與「彈劾證據」之實益，容值得再斟酌。
    II查告訴人A 女於94年1 月24日在菲律賓所為陳述，屬被告
      以外之人於審判外之陳述，依刑事訴訟法第159 條第1項
      規定，不得作為認定犯罪事實之證據。惟依上開說明，其
      此部分審判外之陳述仍得否為彈劾其先前於警詢所為陳述
      之證明力，容值再議。惟在本案中告訴人A 女於警詢所為
      之陳述性質亦屬審判外之陳述，因該審判外陳述之外觀有
      很高的可信性，足以取代被告對質詰問權的檢驗，且為法
      院發現真實所需要，依刑事訴訟法第159 條之3 第3 款之
      規定，例外認為該審判外陳述有證據能力，而不認為違反
      憲法對被告對質詰問權的保障。然基於對質詰問權係被告
      訴訟程序上的基本權利，在一方面限制其對質詰問權的同
      時，另外一方面應對被告之防禦權予以補償，故依前述關
      於對質詰問例外之擔保機制中之驗證法則，理論上容可允
      許被告提出此份告訴人A 女於菲律賓之審判外陳述來彈劾
      其先前於警詢所為之陳述。
    該陳述無法彈劾告訴人A女於警詢所為陳述之證明力
    I查告訴人A 女之所以在菲律賓為此陳述，係被告透過友人
      韓崇智，經由相關人脈在菲律賓尋著告訴人A 女，而在94
      年1 月24日於菲律賓馬尼拉市公證其證詞。整個過程，雖
      被告未在現場，然其友人韓崇智全程陪同，是以，此份文
      書資料，係在告訴人A 女已取得80萬元現金，返回菲律賓
      重新開始生活後，經與被告一方人員接觸，在被告一方人
      員全程在場之情況下製作而成，可認告訴人A 女獲得一大
      筆金錢後，已不願再與台灣這邊的案件有所牽扯，加上被
      告又是本案利益衝突最大之一方當事人，在面對被告友人
      在場之情形下，已難排除告訴人A 女陳述時有偽證之動機
      ，其虛偽之可能性極高。
    II告訴人A 女於菲律賓時陳述：自承因常受彭業萍責罵，雙
      方有很多口角爭執與誤會，因此在朋友的影響與指導之下
      ，設計陷害被告，並陳述係自被告臥房浴室中取得保險套
      ，然後用自己手指塗抹，並用指甲尖端去碰觸陰部，形成
      陰部流血，之後就提出控告云云。惟上述告訴人A 女所陳
      不論誣陷之動機、誣陷之情節，不僅與其先前於警詢所為
      陳述完全不同，且與卷內相關證據不符而不足採信（理由
      詳見後述），猶有甚者，竟與被告向來辯詞中所謂之「合
      理懷疑」揣測之情節完全相符，顯然告訴人A 女在作這份
      具結證詞前已受被告一方人員污染，足可懷疑是被告一方
      人員提供這樣的「事發經過」要求告訴人A 女陳述。
    III告訴人A 女於該份宣示具結證詞第7 點提及：「本人雇主
      之丈夫的雙胞胎女兒以及她們的朋友，也可做為本人雇主
      之丈夫無辜之證人。因為她們在2004年1 月23日都在本人
      雇主的家中。還有，本人記得在5 點左右，本人雇主之丈
      夫當時忙於跟他朋友打電話，本人也忙於打很多電話，這
      些電話紀錄均可證明，他完全沒有強暴本人，那天下午根
      本沒有任何事情發生」，此段情節與證人馮復華、馮國華
      、張蘭石、陳鵬仁、陳蔭華證述之情節相符，惟從客觀存
      在之通聯紀錄，足以說明上揭證人證詞不實（理由詳見後
      述），是以，遠在菲律賓之告訴人A 女竟然作出與客觀證
      據不符之陳述且該內容竟又與被告之女兒、朋友等人串證
      之內容相符，亦足認告訴人A 女此部分陳述與事實不符，
      無從彈劾其警詢所為陳述之證明力。
    Ⅳ更何況，若告訴人A 女於菲律賓之陳述屬實，其蓄意誣告
      ，又處心積慮地刮破自己陰道並塗抹具感染性的精液，其
      怎麼會於農曆大年初二，一般機關（包括馬尼拉經濟文化
      辦事處）未上班，且被告與家人、女兒、朋友均在場的時
      間、地點來誣指被告性侵害，故其陳述之內容、情節本身
      顯然不合常理。
    Ⅴ綜上，告訴人A 女在菲律賓所為陳述，與其警詢所為陳述
      完全不同，然其有偽證之動機，且未經具結，所述情節不
      僅與常理不符，甚至與事實不符，縱令承認其得作為彈劾
      證據，亦未能成功彈劾其警詢所為陳述之證明力。
    (2)告訴人A 女於急診時向醫師所為「不清楚有無射精」之陳
      述
    查告訴人A 女於94年1 月23日晚經馬偕醫院黃文助醫師以
      棉棒採集陰道深處及子宮頸部之檢體，業據證人黃文助於
      原審審理時證述明確；而該棉棒檢體經警政署刑事警察局
      鑑驗結果：被害人陰道棉棒精子細胞層與被告DNA-STR 型
      別相同，則有鑑驗書附卷可參，足見告訴人A女陰道深處
      及子宮頸部有被告之精子存在，核與告訴人A女於警詢陳
      稱：被告生殖器有插入其陰道，並在陰道內射精等語相符
      。故告訴人A女於急診時雖未為肯定之陳述，然並不影響
      其於警詢陳述之證明力。
    告訴人A 女於急診時由馬偕醫院黃文助醫師問診，除陳述
      不清楚有無射精外，其亦陳述2 年前曾經有過性行為，業
      據證人黃文助於偵查中證述在卷（見偵查卷第192 頁）。
      依告訴人A 女所述，及其當時為23歲之年齡，其顯然少有
      性經驗，故於急診時未能確定被告是否有射精，實有可能
      ，自難憑此即認為告訴人A 女嗣於警詢時所為之陳述為不
      實。
    況且被告提出告訴人A 女在菲律賓之陳述，以其自承要陷
      害被告，故自被告臥房浴室中取得保險套，然後用自己手
      指塗抹陰部，來彈劾告訴人A 女於警詢時所為陳述之證明
      力。如告訴人A 女果真如被告所懷疑以上開方式捏造證據
      陷害被告，則告訴人A 女於急診時當明確告知醫師被告有
      於其陰道內射精，藉此達到誣陷被告之目的，斷無可能為
      不清楚有無射精之陳述。是告訴人A 女所為「不清楚有無
      射精」之陳述並無從彈劾其警詢所為陳述之證明力。
    (3)證人Roxanne於原審審理時證稱：其是從電視上才得知告
      訴人A女指稱被性侵害一事（見原審卷1第178頁）。
    查告訴人A 女於事發後，以行動電話0000000000號與Roxa
      nne 使用之0000000000號行動電話聯絡，Roxanne 接著以
      0000000000號行動電話聯絡證人Soledad 使用之00000000
      00號行動電話，而後Soledad 以Roxanne 雇主家中市內電
      話00000000撥打至00000000、00000000馬尼拉經濟文化辦
      事處等相關聯繫經過，及告訴人A女之求救經過，已如前
      述。前述通話紀錄中相關的人（包括Soledad、王寶瑩）
      均明確證稱「在1月23日當天因告訴人A女之求援而知悉告
      訴人A女遭性侵害」一事，何以獨有證人Roxanne不知之理
      ？且每一通電話都以Roxanne為關鍵樞紐，其中前開附表
      編號1至6及9至14，Roxanne都是通話之一方，而編號7、8
      二通，則是由Roxanne雇主家中的市內電話播出，豈會當
      天每個人都在以電話聯繫本案如何處理時，Roxa nne卻是
      事後透過電視報導才知本案？其證詞顯屬可疑。
    又Roxanne 企圖解釋其與Soledad 在1 月23日之多通聯繫
      電話，證稱：當天是因為要買電話卡，晚上7 點多打給So
      ledad 是因為其自己需要，後來又因朋友需要才在半夜11
      點多又打給Soledad 云云。然查：
    I當公訴人詰問：「93年1 月23日為了解決電話卡的問題，
      花了多少時間與Soledad 聯繫？」、「當天是那個朋友急
      著要電話卡？」等問題時，Roxanne 皆規避而答稱：「不
      記得了」云云。如果只是為了買電話卡，會需要如此一通
      接著一通撥，非得找到人不可嗎？更何況，若真有緊急買
      電話卡導致Roxanne 非得找到Soledad 不可，則Roxanne
      又豈會僅記得是為了買電話卡，對於是誰急著要、花了多
      少時間與Soledad聯絡等情，又都不記得？是以，Roxann
      e對於93年1月23日電話使用紀錄雖證稱是為了買電話卡，
      且極力解釋會有二個時段與Soledad聯絡是因原先自己要
      買電話卡後來則為朋友急著要，然其對於其他部分卻又稱
      不記得，其選擇性記憶豈能讓人相信？
    II此外，當原審提示前開通聯紀錄予Roxanne後，Roxanne
      對於93年1月23日當天是誰以雇主家市內電話撥打至馬尼
      拉經濟文化辦事處？Soledad有無到其受雇處協助被害人
      性侵害之事？Soledad有無請求馬尼拉經濟文化辦事處的
      人協助處理？有無因Soledad與被害人出去處理性侵害的
      事情，而打電話跟Soledad聯繫？等等問題就開始閃躲證
      詞，皆以「不記得了」回應。衡之常情，對於這種特殊具
      體非平日作息事項，一般人就算記不得確切發生日期、時
      間，但對於有否處理過、有否經歷過這些事，不至於會因
      事過一年就忘記，是以，足認證人Roxanne證詞多所保留
      ，避重就輕，不足採信。
    III末以，證人Soledad 經由Roxanne 告知後，隨即前往Roxa
      nne 受雇處，協助打電話給馬尼拉經濟文化辦事處，隨後
      即陪同告訴人A 女前往馬偕醫院，已如前述。是以，可合
      理推知，因Roxanne 是一開始幫忙被害人對外聯繫之人，
      故當Soledad 帶著被害人離開Roxanne 受雇處前往馬偕醫
      院後，Roxanne 從22:49:22至23:08:59不斷撥打電話給
      Soledad （即前開附表編號9 至14），共打了6 通，前5
      通未接通，直至接通後才未再撥，係為了想瞭解後續處理
      情形，若非有這樣特殊之事件，豈會在大半夜急著找到So
      ledad ？
    綜上，證人Roxanne 之證詞顯然不實在，不可採信，其證
      詞自無從彈劾告訴人A女於警詢所為陳述之證明力。
（三）被告所辯不足採信部分：
   1、被告辯稱：告訴人A 於受雇期間，因彭業萍管教嚴厲，雙
      方多有衝突，遂透過仲介業者葉玲芬告知告訴人A 女可能
      將其遣返，告訴人A 女因此挾怨報復以此獲取高額金錢；
      告訴人A 女自被告臥室浴室中取得被告與其妻行房使用之
      保險套，再由保險套內取得被告精液，將之塗抹於其陰道
      及兩條內褲上，且因指甲尖端去碰觸陰部，所以形成陰部
      流血等語。本院基於以下的理由，完全排除告訴人A 女誣
      陷被告的可能性，被告此部分所辯不可採信。
    (1)查告訴人A 女係由菲律賓來台擔任監護工，年僅23歲，學
      歷為大學肄業，不諳中文，且對於我國的法律規定、司法
      制度均不熟悉。而被告曾擔任立法委員，現為大學教授，
      智識、學養、口才、社經地位均在告訴人A 女之上。告訴
      人A 女要在其社會環境、司法制度完全不熟悉的情況下，
      利用我國的刑事法律及訴訟制度去誣陷在政治、社會上有
      一定影響力之被告，藉以取得高額的和解金，顯然極為困
      難。如果告訴人A 女稍有不慎，不僅無法達到誣陷被告取
      得金錢之目的，反而容易落得被反控誣告重罪或遣返回國
      無法繼續工作的下場，此先予敘明。
    (2)就「告訴人A女誣陷被告本人」之動機審之
      告訴人A 女為被告之妻彭業萍所雇用之監護工，平常都是
      由彭業萍管理等情，業據證人彭業萍到庭證述明確，是告
      訴人A 女與被告之間先前並無怨隙或糾紛，應可認定，且
      為被告所不否認。足認告訴人A 女對被告並無誣陷之動機
      。
    (3)就「告訴人A 女與彭業萍衝突而誣陷」之動機審之
      證人彭業萍雖於原審審理中證稱：曾於93年農曆過年前，
      因限制告訴人A女於星期天休假，而與告訴人A女發生激烈
      的衝突，告訴人A女甚至對其摔門、摔東西，所以有要告
      訴人A女第二天走，其事後並有向仲介反應，經討論打算
      等過完年後看告訴人A女的表現再說等語（見原審94年5月
      10日審判筆錄）。證人葉玲芬亦證稱；於92年11月中旬到
      12月初（即告訴人A女居留證93年1月7日到期前1個月），
      曾向彭業萍確認是否幫告訴人A女辦理居留證延期，彭業
      萍於92年12月中旬來電反應告訴人A女摔東西，其當時建
      議彭業萍先延期再溝通一下，如果過完年還不能用就將她
      遣返等語（見原審94年5月10日審判筆錄）。然查：
    依證人彭業萍與葉玲芬證詞雖可證明彭業萍與告訴人A 女
      曾發生爭執。惟告訴人A 女與彭業萍發生爭執之時間應為
      92年12月中旬，距離本案案發之時間約隔1 個多月，時間
      並非密接，尚難認告訴人A 女遭彭業萍斥責與本案間有因
      果關係，而足以合理懷疑告訴人A 女因此誣陷被告，此其
      一也。
    再者，告訴人A 女為菲律賓籍監護工，其成長背景、生活
      習慣、處理家務方法或對勞務條件之看法等或許與其雇主
      彭業萍多所不同，彼此間會產生摩擦應可理解，惟稽證人
      上揭證述爭執之經過，縱屬實情，爭執亦僅係「告訴人A
      女未完全依照彭業萍指示作晚飯遭指責」乙節，此等情節
      蓋可能普遍發生於一般雇主與外傭之間，其強度是否就足
      以引起告訴人A 女陷害被告之動機，況且是採取「塗抹精
      液於自己陰道內，再傷害自己處女膜」如此激烈之手段，
      以爭執之事由與告訴人A 女甘冒受孕、生病之風險審之，
      實難遽信告訴人A 女因此有誣陷之動機，此其二也。
    此外，告訴人A 女自92年1 月7 日受雇於彭業萍，93年1
      月7 日前需辦理下個年度的展延，雖告訴人A 女與雇主彭
      業萍有衝突，但已經由葉玲芬為告訴人A 女辦理新年度的
      展延一情，亦為證人葉玲芬證述屬實，參以告訴人A 女於
      警詢時自承在菲律賓有欠錢，不想被送回去，則就動機而
      言，既然告訴人A 女已能合法繼續留在台灣，並按月領取
      薪資，其何需誣指被告性侵害？更何況，告訴人A 女是經
      濟上弱者，亟需在台灣的薪水，甚難想像告訴人A 女會有
      十足的把握、十成的勝算，確信其「誣指」被告會獲得高
      於薪水之金錢。如果告訴人A 女誣陷被告後，其雇主彭業
      萍卻不找其協議、和解並給付80萬元，甚至被告反過來指
      訴告訴人A 女誣告，告訴人A 女將會面臨我國司法的追訴
      、審判，不僅無法繼續工作賺取薪資，甚至要入獄或因違
      約而遭罰款，如此對經濟弱勢的告訴人A 女並無任何好處
      ，故亦難認告訴人A 女有何誣陷被告之動機，其此三也。
    (4)就「告訴人A 女塗抹精液於陰道、內褲、刺傷處女膜」之
      誣陷方法審之
    告訴人A 女陰道深處及子宮頸部有被告之精子細胞一節，
      已如前述。是以，從採得被告精子之位置而言，足認被告
      生殖器有插入告訴人A 女陰道，並在陰道深處射精。雖被
      告辯稱可能係告訴人A 女以手指沾染被告精液後塗抹在自
      己陰道內，以此誣陷被告，且告訴人A女亦有可能將附隨
      於該精液中之第3人（如被告配偶）上皮細胞層一併塗抹
      於檢體上云云。惟查：本院就原先鑑驗相關檢體（包括A
      女內褲二件，陰道棉棒等物）是否除鑑驗被告及被害人A
      女之DNA型別外，尚同時鑑驗檢體內有無第3人上皮細胞層
      DNA型別，函詢內政部警政署刑事警察局，經該局以95年1
      月12日刑醫字第0000000000號函、95年3月9日刑醫字第00
      00000000號函覆以被害人紫色內褲、被害人橘黃色內褲、
      白色毛巾標示處及被害人陰道棉棒，經DNA-STR檢測結果
      未發現第三人之上皮細胞層DNA型別。（見本院卷第131、
      155頁，至本院不採被害人陰道抹片及被害人擦拭用衛生
      紙之鑑驗結果之理由詳後述）參以該被害人陰道棉棒檢體
      係採樣自告訴人A女陰道內，而該被害人陰道棉棒經鑑驗
      結果，精子細胞層與被告DNA-STR型相同，且未發現第3人
      之上皮細胞層DNA型別，是告訴人A女陰道內除告訴人A女
      及被告之DNA型別外，並無第3人（如被告配偶或被告所指
      之A女之另一名男友）之DNA型別。縱如被告所述，充其量
      ，範圍也只能及於告訴人A女手指能觸及之處，迨無可能
      深及子宮頸、陰道深處。更何況，以手指沾染精液深入陰
      道，就算再如何深入，若無其他工具輔助，手指上之精液
      早會因碰觸到陰道壁而留在距離陰道口之淺處，不可能有
      機會將精液塗抹在子宮頸、陰道深處。雖黃文助醫生證稱
      以棉棒採集檢體出來的時候，有可能會碰到陰道口附近的
      陰道壁。惟黃文助醫師亦證稱：為了確實採集陰道深處和
      子宮頸的檢體，所以以陰部擴張器將告訴人A女陰道撐開
      ，撐開到可以看到子宮頸，再以棉棒採集檢體等語（見原
      審卷1第220頁）。是以，醫師之所以使用陰部擴張器，就
      是為了將陰道口口徑撐至足夠棉棒順利進出之程度，以確
      實採集陰道深處、子宮頸的檢體，提供予鑑驗單位，而此
      部分係專業訓練的一部份，也是每一個從事驗傷採證的醫
      師會遵循的步驟，故以證人黃文助處理過一定案件量的專
      業婦產科醫師而言，在無預設任何偏頗立場之下，可認在
      陰道擴張器輔助下，應可以棉棒採集陰道深處及子宮頸的
      檢體；基上，若告訴人A女自行以手指塗抹精液，當無可
      能在其陰道深處、子宮頸採得被告精液。因此，依據上開
      證據及說明，已足以排除告訴人A女以被告所辯方式誣陷
      被告之可能性。
    況且，多種疾病（包括性病、愛滋病）可透過精液傳染，
      將精液塗抹於女性陰部亦有可能使該女性受孕，此均為一
      般正常成年人可知之常識，以告訴人A 女未婚且23歲之年
      紀，亦甚難想像其會為了不一定成功的誣陷勒索計畫，而
      甘冒受孕、生病甚而死亡之風險。又如告訴人A 女果真計
      畫周詳，且能取得被告與其妻行房使用之保險套，其直接
      以該保險套為證物誣指被告對其性侵害即可，告訴人A 女
      實無需如被告所辯以精液塗抹陰部之方法誣陷被告，甚至
      還以指甲造成自己陰部處女膜9 點鐘方向裂傷。
    再者，告訴人A 女於警詢時陳稱：被告有叫她洗乾淨，有
      2 件內褲留在證物盒裡（見偵查卷第17頁），證人Soleda
      d 於偵查中證稱：有請告訴人A 女回家拿穿過的內褲（見
      偵查卷第397 頁），證人黃文助醫師亦證稱：將告訴人A
      女帶來的褲子及目前所穿的褲子留當證物（見偵查卷第19
      3頁）；而上開2件內褲經內政部警政署刑事警察局鑑定結
      果，均有告訴人A女血跡及被告精子細胞，已如前述。告
      訴人A女果真如被告所辯以手指塗抹被告精液於其陰部，
      再穿上內褲，理當只有一件內褲上沾有被告精液，其憑此
      向司法機關誣告已足，其何需費事將被告精液塗抹於另一
      條內褲上（甚或還另外塗抹於毛巾上）。而告訴人A 女如
      果刻意將被告精液塗抹於內褲上，其亦僅需塗抹於其所穿
      之內褲上即可，亦無需將被告精液塗抹於另一條內褲上。
      此外，證人黃文助於偵查中證稱：其問診時告訴人A 女稱
      遭性侵害後有清洗外陰部（見偵查卷第192頁）；證人Sol
      edad於偵查中證稱：其於94年1月23日晚在Roxann e住處
      有請告訴人A女回家拿穿過的內褲及使用過的衛生紙（見
      偵查卷第397頁）。據上，如果告訴人A女果真要以被告所
      辯之方式誣告被告，其如何可能事先大費周章的「塗抹精
      液於陰道上、塗抹精液於2條內褲上、塗抹精液於毛巾上
      、塗抹精液於衛生紙上，再傷害處女膜、確認2條內褲均
      有血跡」誣陷，卻又先行清洗外陰部，甚至在找朋友Sole
      dad協助時，仍不知道要提出另條內褲與衛生紙，還要朋
      友提議才返回住處居處去取，足見告訴人A女在案發之際
      根本不知道要保全證據。此均在在足以證明告訴人A女於
      警詢所為遭被告性侵害之陳述為真，足以排除被告所辯告
      訴人A女係誣告之可能性。
    被告及其辯護人認被害人警詢筆錄中未曾提及有「白色毛
      巾」及「擦拭下體衛生紙」等物，且士林分局處理妨害性
      自主案件清單上疑似性侵害案件證物盒檢體項目欄及備註
      欄中，均未見「白色毛巾」及「擦拭下體衛生紙」之記載
      ，認上開證物可能係違法取得，並認上開案件清單所載之
      內褲檢體數量與送驗內褲檢體數量不符，認係違法云云，
      經本院就上開事項函詢臺北市政府警察局士林分局，該局
      函覆以證物盒係本分局後港派出所警員劉義龍至臺北市政
      府警察局中山分局中正二派出所向女子警察隊警員黃惠萍
      、黃碧香具領，該證物業已封存，並未開啟觀看逐一清點
      詳記，且原封不動送往內政部警政署刑事警察局化驗。對
      於記載事項「被害人內褲檢體一件」係指被害人內褲檢體
      證物袋一件，內裝證物內褲幾條無法得知，因該證物袋已
      經封袋。至於「白色毛巾」及「被害人擦拭下體衛生紙」
      已記載於疑似性侵害案件證物盒檢體項目：其他檢體一件
      。因該證物係由被害人於馬階醫院看診時提供，也已封存
      證物袋。無法點交毛巾幾條、衛生紙幾張，也就未記註於
      備註欄內，遂記載於其他檢體一件。此有臺北市政府警察
      局士林分局95年4月25日北市警士分刑字第00000000000號
      函及警員劉義龍之職務報告書附卷可稽（見本院卷第207
      、208頁）。是上開檢體係由告訴人A女於馬階醫院就診時
      提供，應堪認定，且警員劉義龍具領之數量與送驗數量，
      係屬相符。至送鑑證物「被害人血漬紗布」未予鑑定部分
      ，經本院函詢內政部警政署刑事警察局，該局函覆以於「
      疑似性侵害案件證物袋」中之「被害人血漬紗布」為被害
      人至醫院採證時由醫生採取之「被害人血液」當場分裝而
      得，因血液不宜長時間保存，而以血漬紗布作為長時間保
      存之用，二者為同一來源。本局於鑑驗性侵害案件時，若
      同時送檢被害人血液及血漬紗布，當以檢驗被害人血液為
      優先，如無特殊原因，被害人血漬紗布毋須鑑驗。此有該
      局95年4月14日刑醫字第0000000000號函附於本院可參，
      是雖「被害人血漬紗」未經鑑定，亦與本案無影響，附此
      敘明。
    (5)就本案查獲過程審之
      告訴人A 女於93年1 月23日傍晚7 時許到友人Roxanne 雇
      主家求救，經由Roxanne 打電話予Soledad 告知有急事需
      要幫忙，Soledad 遂前往Roxanne 雇主家，並協助打電話
      至馬尼拉經濟文化辦事處，嗣於當日晚9 時30分，經其友
      人Soledad 陪同至馬偕醫院，與馬尼拉經濟文化辦事處勞
      工部職員王寶瑩會合後，由王寶瑩陪同進入診療室，接受
      醫師診療、採證等情，已如前述。證人Soledad 於偵查中
      且證稱：「J （即告訴人A 女）在哭，R （即Roxanne）
      非常的緊張，我就抱住J 問她何事，J 就主動把褲子脫下
      來，她的內褲上沾有血跡，我問她是誰碰的，她說是她的
      雇主，J 當時非常害怕，我問她說你要怎麼辦，然後我先
      請她鎮定下來，我有建議她是否要向上面投訴，J 說她想
      要投訴，我就打電話給馬尼拉經濟文化辦事處」（見偵查
      卷第396-397 頁）。足見告訴人A 女於遭受被告性侵害後
      係處於緊張、害怕的狀態，一開始並未直接向警察機關報
      案或向馬尼拉經濟文化辦事處投訴遭被告性侵害情事，而
      係經其友人Soledad 建議後，才決定要向馬尼拉經濟文化
      辦事處投訴，而此亦非提起刑事告訴，如果告訴人A 女果
      真係欲對報告誣陷，實在無需多此一舉，甚至選在馬尼拉
      經濟文化辦事處人員未上班的時間（當日為農曆大年初二
      ）遂行其誣陷被告之計畫。而本案係93年1 月23日晚約11
      時許，因告訴人A 女到馬偕醫院急診驗傷，馬偕醫院通報
      鄰近之中山分局中山二派出所，再由派出所人員通知線上
      警網前往瞭解，此時司法警察才得知告訴人A 女係遭受被
      告性侵害等情，有承辦本案之後港派出所警員劉義龍製作
      之職務報告併檢附之受理案件記錄表、派出所員警工作紀
      錄簿、刑事案件移送簿、處理妨害性自主案件清單、性侵
      害犯罪事件通報表及性侵害案件初步處理紀錄表等各一份
      附卷為憑（見原審卷2第124-130頁）；核與證人王寶瑩於
      偵查中證稱：1月23日晚上9點20分左右，接到辦事處勞工
      部代表的電話，表示被害人朋友Soledad電請協助，其直
      接回電予Soledad，並約在馬偕醫院見面，到達醫院時，
      其就協助掛號、驗傷，後來有社工蔡小姐進診間告知警察
      在外面等，至晚上11點多，其與告訴人A女就與警察到派
      出所製作筆錄等語相符（見偵查卷第70-72頁）。足見本
      案係因馬偕醫院依一般性侵害案件流程通報警方，警方依
      一般流程通報女警隊處理，才查悉本案之犯罪事實，而非
      由告訴人A女直接或透過馬尼拉經濟文化辦事處人員向警
      方指訴被告性侵害之犯罪事實。按果如被告所辯本案係告
      訴人A女誣陷，則告訴人A女不惜招致懷孕、生病之風險，
      而採取激烈手段誣陷，其目的應在立即「揭露」上揭製造
      之證據，因此，理應在最快速時間、利用最快速方法讓司
      法機關知悉上揭製造之證據，例如向警局報案，惟告訴人
      A女卻均未採取報案之措施，是從事發後尋求協助，暨警
      方知悉告訴人A女遭受被告性侵害之流程觀之，均亦足以
      認定告訴人A女並非誣陷被告。
    (6)就告訴人A 女案發後之神態及指訴遭性侵害情節之合理性
      審之
      告訴人A 女於93年1 月23日遭被告性侵害後至警詢時，情
      緒皆處於害怕、生氣、哭泣之狀態，甚至於警詢時，於尚
      未陳述至遭被告性侵害之細節時，即因情緒激動趴在桌上
      啜泣，已如前述，如果告訴人A 女係誣陷，除非其有非常
      高超的演技，否則如何能有此自然流露的情緒表現。至於
      被告辯稱告訴人A 女係因其說謊、惹了大禍才緊張、害怕
      、顫抖而且哭泣云云。惟告訴人A 女果真如其所辯係蓄意
      誣陷被告，則告訴人A 女猶於當日幾小時前以手指塗抹被
      告精液於其陰部，且以指甲劃傷陰部處女膜（姑不論前已
      說明不可能成立），則邏輯上告訴人A 女顯不可能因此而
      緊張、害怕、顫抖而且哭泣。此外，告訴人A 女於警詢所
      為之陳述不僅具體描述被告性侵害之過程，對於被告求歡
      的細節、先前對其之騷擾、威脅及事後之安撫、利誘，亦
      得為具體的描述，所述均符合情理並無矛盾，已如前述，
      益證告訴人A 女並非憑空捏造事實誣陷被告。
    (7)就告訴人A 女案發後與被告之妻彭業萍之互動審之
      證人馬尼拉經濟文化辦事處菲僑組組長陳文登於偵查中及
      原審審理時證稱：告訴人A女於93年1月23日打電話請求幫
      忙，1月27日其第一次見到告訴人A女，當天告訴人A女有
      流眼淚在哭，經詢問告訴人A女是否需要幫忙，並請告訴
      人A女手寫所發生的事，告訴人A女寫下她何時去醫院、何
      時去派出所、何時到菲律賓辦事處，表明她要告男雇主性
      騷擾。而告訴人A女住在辦事處宿舍期間，雇主彭業萍於1
      月27日、28日、29日都有來看她，因彭業萍表示要私底下
      和告訴人A女談，並說怕辦事處有錄影或錄音，希望辦事
      處人員能夠出去外面，至1月29日早上，告訴人A女就表示
      不告了，其遂協助草擬協議書，經過告訴人A女與女雇主
      確認內容後，就製作正式的協議書讓雙方簽名，簽完協議
      書，彭業萍有給告訴人A女新台幣（下同）80萬元現金等
      語（見偵查卷第76-83、原審94年5月17日審判筆錄），並
      有棄權協議書影本一份附卷可參（見偵查卷第86頁）；證
      人彭業萍於原審審理時亦證稱：有交付80萬元予告訴人A
      女（見原審94年5月10日審判筆錄）。足見告訴人A女原意
      在提出告訴，嗣與被告之妻彭業萍單獨談過後，態度隨即
      出現大逆轉，改為和解不告，簽立棄權協議書，並因此取
      得80萬元。如果被告果真係遭告訴人A女誣陷，而當時距
      離告訴人A女所稱遭被告性侵害之時間不過6日，且告訴人
      A女身上所採檢體是否有被告之DNA亦尚無鑑定結果，被告
      或其妻彭業萍自可主張告訴人A女為誣告，靜待司法警察
      機關調查相關證據以證明被告清白，斷無於司法警察機關
      就相關證物鑑定結果未出來前，即接受告訴人A女要求同
      意給付80萬元之理。況且告訴人A女於93年1月29日取得80
      萬元後，即在彭業萍協助向航空公司訂位並給付機票費用
      下，於當日登乘飛機離台返回菲律賓，此業據證人彭業萍
      於原審審理時證述在卷，並有國泰航空公司台灣分公司旅
      客搭機證明書影本（見偵查卷第85頁）一紙附卷可稽。如
      果告訴人A女果真係要誣陷被告，以被告自承對於榮譽之
      重視，豈有讓告訴人A女如此容易得手之理。此外，證人
      陳文登於偵查中及原審審理時均證稱：告訴人A女與被告
      之妻彭業萍私底下談話時，偶而會抱在一起哭（見偵查卷
      第78頁、原審卷1第205頁）。如果告訴人A女係惡意誣陷
      被告，身為被告妻子之彭業萍悲憤都來不及，怎有可能與
      告訴人A女抱在一起哭，此亦足證告訴人A女顯非誣陷被告
      。又如被告確實未對A女性侵害，而遭誣陷，則被告之配
      偶彭業萍大可坦然興師問罪，何以至菲律賓文化經濟辦事
      處找A女商談時，「怕有錄影或錄音」，其故安在？
   2、被告辯稱：93年1 月23日下午其華齡街住處，共有他、大
      女兒馮復華、二女兒馮國華、兒子馮安華、友人張蘭石及
      告訴人A 女共6 人在家，其根本不可能性侵害告訴人A 女
      等語。基於以下的理由，認定當時僅被告與告訴人A女在
      家，被告此部分辯解不可採信。
    (1)告訴人A 女於警詢所為之陳述
      告訴人A 女於警詢時明確陳稱：「因為昨天太太、先生帶
      著兒子回娘家，下午我獨自一人留在家裡（○○區○○街
      00號3 樓），大約4 點的時候，先生一個人就先回來了，
      他告訴我說太太去木柵打麻將，並要我在5 點10分去太太
      娘家帶兒子回來再搭捷運去木柵找太太。木柵那個地方是
      太太週六、日會去打牌的地方」。依前所述，告訴人A 女
      於警詢所為之陳述可以採信，故93年1 月23日下午4 時至
      5 時間，僅有被告與告訴人A 女在被告華齡街住處。此亦
      符合通常性侵害案件多發生於僅加害人與被害人單獨在場
      的特性。
    (2)被告供詞前後不一，均不足採信。
    被告於93年1 月25日警詢時供稱：「（依該女子（即被害
      人）警訊筆錄所言於93年1 月23日下午16時45分許，你人
      是否在台北市○○區○○街00號3 樓？）當時我與內人及
      小孩都在家中休息，在家中有打電話向友人拜年」、「（
      當時該名女子是否在屋內？屋內有無其他人在家？）原先
      沒注意到她是否在家，後來發現了她在，當時有我、我內
      人及我最小的兒子和該名幫傭等4 人在台北市士林區華齡
      街住所」、「（你能否詳述你於93年1 月23日當天所有行
      程？）當天我早上都待在家裡，用電話拜年，當時我內人
      及小孩都在家中，中午12時30分許我陪內人及小孩到岳母
      家拜年，並且吃中餐聊天，與岳母姻親話家常，於當日下
      午16時許，我和內人及小孩一起回家休息，於下午18時許
      我與小孩出門，前往參加前岳父母結婚紀念日及晚餐……
      ，當日18時許我內人獨自一人外出，代表我參加朋友筵席
      ，沒有與我及小孩同行，我們分別出門，於晚上22時許，
      我和小孩先回家」（見偵查卷第6-8 頁）。
    被告於93年3 月15日偵查時，卻供稱：「（當天你們什麼
      時候回到家？）當天我和我內人、大女兒馮復華、二女兒
      馮國華及小兒子馮安華共同到我岳母家，他家在華齡街一
      巷幾號我不知道，走路5 分鐘就到了，中午吃過飯後就從
      岳母家回來，回到家幾點我記不得，然後我內人換完衣服
      之後就到她木柵的朋友家，她朋友叫「陳應琮」校長那邊
      」、「（你知道你太太幾點出門的嗎？）她一回到家沒有
      多久就出門」、「（你兩個女兒及小孩也跟你們一起住？
      ）對，當天我二個女兒跟小孩也都住在那邊，是一起去我
      岳母家，再一起回來」、「（當天下午4 點左右你人在什
      麼地方？）我在家裡」、「（4 點到6 點這段時刻有誰和
      你一起在家裡？）有2 個女兒及小孩，還有1 個馮國華的
      同學叫張蘭石一起在家裡，還有外傭也在，張蘭石是在下
      午3 、4 點左右到家裡，他5 點多就先離開家裡，然後我
      們全家包括二個女兒及小孩在六點多就離開家裡，所以菲
      傭所指案發的時間根本不可能發生……」（見偵查卷第43
      7- 438頁）。
    比較被告上揭前後2 次供述，其對於案發當日何時自岳母
      家返回住處、其妻彭業萍又於何時出門、關鍵的下午4點
      多何人在其住處等重要事項，其供述明顯矛盾，顯然已有
      不實。次查被告之妻彭業萍於93年1 月23日下午4 時至6
      時許並不在被告華齡街住處，業據證人彭業萍於偵查中證
      述屬實（見偵查卷第441 頁）。然被告於警詢時，卻刻意
      隱瞞其妻彭業萍並不在家一事，供稱當天下午4 時至6 時
      彭業萍與其在家，足見其警詢供述明顯不實，被告欲卸免
      罪責之企圖可見一斑。而被告在案發1、2天後即接受警方
      詢問，然其於警詢時從未提到當時有另有2 位女兒、1 位
      友人在家，而且明確供稱：「當時有我、我內人及『我最
      小的兒子』和該名幫傭等『4 人』在台北市士林區華齡街
      住所」，卻於事隔1 個多月後的偵訊時，竟改稱有很多人
      都在家，並舉該等人為證，而這些證人嗣後於偵訊作證時
      ，亦證述歷歷當日與被告一同在家（此部分不足採信，詳
      如後述）。93年1 月23日下午4 時至6 時間果真有如被告
      所述之人在其住處，為何被告在得知自己遭告訴人A 女指
      訴性侵害而接受警詢時，沒有立刻提出說明，故被告所為
      實有違常情。甚至，被告於警詢時已經刻意捏造其妻彭業
      萍在場之說詞，欲卸免其罪責，益見其偵查中關於家中多
      人之供述亦屬不實，不可採信。
    至於被告於原審辯稱：其警詢時對於家中人數與出入時間
      有點出入，係因為不確定張蘭石願不願意作證及為保護孩
      子才未提及他們；及當日係夜間詢問，精神不濟才有口誤
      ，而有這些小節的出入云云。首先，被告上開前後2次關
      於家中人數與出入時間供述之出入，並非「小節」的出入
      ，因為家中人數一為4人、一為6人，且其妻彭業萍還從有
      到無；出入時間一為下午4時、一為中午在岳母家吃過飯
      後（依證人彭業萍證詞應為2時以前），均存有明顯之落
      差。其次，被告於警詢時同意接受警方的夜間詢問，業據
      其於警詢筆錄上簽名在卷可稽（見偵查卷第4頁）。而其
      於警詢時就警方所詢問之問題如「當時該名女子是否在屋
      內？屋內有無其他人在家？」、「你能否詳述你於93年1
      月23 日當天所有行程？」等，均為詳細且明確的回答，
      甚至刻意捏造其妻彭業萍下午4時至6時在家的事實，已如
      前述，參以被告於原審及本院審理時思慮縝密、邏輯清晰
      、口才便給之表現，足認被告於警詢時之供述絕非口誤。
      再者，被告於警詢時並非僅稱家中有「小孩」未提及小孩
      姓名來保護小孩，而係具體指稱「我最小的兒子」，如依
      被告之邏輯是否「我最小的兒子」即不需保護；又縱使為
      保護小孩亦可具體指稱大女兒、二女兒等，僅需不提及其
      姓名即可。況且，果真被告當時自認係遭告訴人A女誣陷
      ，以被告所自承其乃重視榮譽之人，提出證據證明自己之
      清白乃光明正大之事，孩子、友人為其出庭作證亦屬正當
      應為，其何需以保護孩子、或顧慮友人是否願意出庭作證
      為由而多所考慮。甚至被告竟將其所提證人不願出庭使其
      名譽受損一事（屆時是否不願意出庭還不一定），視為比
      其遭人誣陷性侵害之名譽受損（已經遭人指訴，且經警方
      詢問）還嚴重，顯然完全不合情理，而不可採信。猶有甚
      者，果真被告愛護其名譽且擔心被人質疑其講話的真實性
      ，其又為何於警詢時虛偽陳述其妻彭業萍當日下午4時至6
      時在家，亦足見被告上開辯解，完全不可採信。
    (3)證人馮復華、馮國華、張蘭石雖均證稱；93年1 月23日下
      午4 時至6 時在被告華齡街住處等語（見偵查卷第491-49
      5 、496-499 、488-490）； 證人馮文證稱：93年1 月22
      日晚大姊馮復華、二姐馮國華回華齡街被告住處等語（見
      偵查卷第538-541）。 惟上開證人之證詞均不實，不可採
      信。理由如下：
    證人被告大女兒馮復華證稱：初一（即93年1 月22日）其
      在外婆家以市內電話00000000訂了泰國瓦城餐廳，1 月22
      日晚上住在被告華齡街住處，早上都在華齡街，中午到阿
      姨彭業萍母親處，下午1 點左右返回華齡街住處，晚上6
      點出門到仁愛路與臨沂街的瓦城泰國餐廳參加外婆、外公
      的50週年紀念晚餐，吃完飯後就至被告辦公室寫新年留稿
      ，之後回到羅斯福路奶奶家（見偵查卷第491-495 頁）；
      證人被告三女兒馮文亦證稱：是大姊在22日晚上在外婆家
      訂仁愛路瓦城餐廳等語。經查：
    I被告等人1 月23日當晚前往瓦城泰國料理仁愛二店用餐消
      費一情，業為渠等陳述相符，並有用餐時之照片附卷可證
      （見偵查卷第565-568 頁）。而瓦城泰國料理仁愛二店電
      話為00000000，南京店之電話為00000000，被告之母程秀
      英於羅斯福路一段住處使用之電話為00000000，則有瓦城
      泰國料理網站資料及電話使用人資料各一份為憑（見偵查
      卷第561 頁）。
    II而證人馮復華、馮文皆證稱係由馮復華負責訂位，馮復華
      更證述不是以行動電話訂位（見偵查卷第493-494）， 觀
      之以下相關電話通聯紀錄及以下附表，可知馮復華是於93
      年1 月23日下午在羅斯福路奶奶家以00000000電話向瓦城
      餐廳訂位：
      (甲)馮復華使用之0000000000號行動電話於93年1 月22日、
        93年1 月23日並無與瓦城泰國料理之通話紀錄（詳偵查
        卷第238 頁），又馮復華另使用之0000000000號行動電
        話亦同樣於該2 日無任何與瓦城泰國料理之通話紀錄（
        詳偵查卷第256 頁）。此部分與馮復華證稱非以手機訂
        位相符。
      (乙)馮復華之外婆蕭孟華雲位於杭州南路住處電話為000000
        00，在93年1 月22日並無撥打至瓦城泰國料理之電話紀
        錄，於93年1 月23日17:52:59至17:53:35分有與瓦城仁
        愛二店通一次電話（詳偵查卷第691 頁之通聯紀錄），
        而較之下述附表即奶奶程秀英羅斯福路一段住處電話00
        000000之通話紀錄，即可推知該通話並非訂位，僅係訂
        位後之詢問、聯繫電話。
      (丙)00000000即馮復華奶奶程秀英羅斯福路住處電話於93
        年1 月23日有下列之通話紀錄（詳偵查卷第116 頁）：
          ┌──┬─────┬─────┬─────┐
          │編號│發     話 │受     話 │時     間 │
          ├──┼─────┼─────┼─────┤
          │ 1  │00000000  │104       │16:11:44  │
          ├──┼─────┼─────┼─────┤
          │ 2  │00000000  │00000000  │16:44:47  │
          │    │          │（南京店）│          │
          ├──┼─────┼─────┼─────┤
          │ 3  │00000000  │00000000  │16:45:40  │
          │    │          │(仁愛二店)│          │
          ├──┼─────┼─────┼─────┤
          │ 4  │00000000  │00000000  │16:46:41  │
          │    │          │（外婆家）│          │
          ├──┼─────┼─────┼─────┤
          │ 5  │00000000  │00000000  │17:01:53  │
          │    │          │(仁愛二店)│          │
          ├──┼─────┼─────┼─────┤
          │ 6  │00000000  │00000000  │18:19:10  │
          │    │          │(仁愛二店)│          │
          └──┴─────┴─────┴─────┘
        由上開附表可知，00000000電話於23日下午先撥打至10
        4 查號台，之後撥至瓦城南京店，再撥至瓦城仁愛二店
        ，之後又陸續撥打2 通至仁愛二店，此與一般向餐廳訂
        位之脈絡相符，亦即不會記得店家的電話，故先打查號
        台詢問，再撥打至店家詢問。從上表的通話紀錄可看出
        ，證人馮復華查詢了104 ，之後先撥打至南京店，可能
        是南京店已經沒位置，也可能是與服務人員談過後發現
        仁愛二店距離較近、較方便，於是改撥打至仁愛二店詢
        問，並於接觸後，打電話通知外婆家人員。再參酌93年
        1 月23日晚上之聚會主要為馮復華外婆之家族聚會，當
        晚雖然馮復華奶奶有參加該場聚會，但衡情應非由馮復
        華奶奶使用其家中電話訂位，故可推知係馮傅華於93年
        1 月23日下午在羅斯福路奶奶家以00000000電話訂位，
        而可認定馮復華於1 月23日下午是在羅斯福路一段之奶
        奶家，並不在被告華齡街住處。
    III至被告辯稱：證人馮復華僅證稱在外婆家訂位，並未稱用
      哪一支電話訂位，故不能憑此認定其於1 月23日下午在羅
      斯福路奶奶家訂位云云。惟查通常一般人使用電話之常態
      應是使用所在地之電話或自己之行動電話，使用他人之行
      動電話之可能性較小；證人馮復華於偵查中且明確證稱：
      「是在我外婆家訂的，是在初一的早上在我外婆家訂的，
      我外婆住在杭州南路，外婆叫『蕭孟華雲』，她們家電話
      是00-00000000 」（見偵查卷第4945頁），由其證詞之脈
      絡，足以認定證人馮復華的意思係以外婆家電話訂位。
    證人馮文證稱：其於22日晚間留在杭州南路外婆家過夜寫
      作業，因為杭州南路的網路比較快，而奶奶家沒有裝寬頻
      ，是靠撥接上網，手提電腦是馮復華的，如果馮復華拿走
      電腦，其就沒辦法使用，至於奶奶程秀英不識字，不會使
      用電腦等語（見偵查卷第540 頁）。經查：0000000000為
      YAHOO 奇摩網站提供之免費撥接電話，此觀之卷附之奇摩
      網站內容甚明（見偵查卷第140-144 頁），又證人馮文奶
      奶家00000000電話於23日下午撥接上網之紀錄則詳如下表
      （見偵查卷第116 頁）。
    ┌──┬─────┬─────┬─────────┐
    │編號│發     話 │受     話 │時     間         │
    ├──┼─────┼─────┼─────────┤
    │  1 │00000000  │0000000000│12:26:55共8294秒  │
    ├──┼─────┼─────┼─────────┤
    │  2 │00000000  │0000000000│15:03:21共882秒   │
    ├──┼─────┼─────┼─────────┤
    │  3 │00000000  │0000000000│15:41:51共24秒    │
    ├──┼─────┼─────┼─────────┤
    │  4 │00000000  │0000000000│15:42:47共23秒    │
    ├──┼─────┼─────┼─────────┤
    │  5 │00000000  │0000000000│起15:43:31共24秒  │
    ├──┼─────┼─────┼─────────┤
    │  6 │00000000  │0000000000│起15:44:04共24秒  │
    ├──┼─────┼─────┼─────────┤
    │  7 │00000000  │0000000000│起15:44:41共24秒  │
    ├──┼─────┼─────┼─────────┤
    │  8 │00000000  │0000000000│起15:45:27共24秒  │
    ├──┼─────┼─────┼─────────┤
    │  9 │00000000  │0000000000│起15:46:03共24秒  │
    ├──┼─────┼─────┼─────────┤
    │ 10 │00000000  │0000000000│起15:46:41共40秒  │
    ├──┼─────┼─────┼─────────┤
    │ 11 │00000000  │0000000000│起15:48:08共1175秒│
    └──┴─────┴─────┴─────────┘
      由上可知，擁有手提電腦的馮復華，在93年1 月23日自下
      午12:26:55至15:48:08，透過奇摩免費撥接電話在不會使
      用電腦的羅斯福路一段奶奶家上網。與前開附表（訂位）
      以觀，已可勾稽出馮復華在下線後，即開始從事瓦城餐廳
      訂位事宜。是以，證人馮復華於93年1 月23日整個下午都
      在羅斯福路一段奶奶家，尤其被害人指訴之案發時間下午
      4 時45分許，馮復華正打電話至瓦城南京店及仁愛二店，
      故其證稱所謂案發時在被告住處一情，顯然虛偽，不足採
      信。
    證人馮文於偵查中證稱：93年1 月22日晚上其住在杭州南
      路外婆家，23日約中午12點多起床，大約下午2 點多從外
      婆家出發到建國花市，然後又到國父紀念館附近買一些紀
      念品及照相，之後大概6 點多左右回到羅斯福路1 段26號
      6 樓之2 號，接奶奶程秀英到仁愛瓦城的一家餐廳吃飯；
      並證稱：1 月23日伊係使用二姊馮國華的行動電話000000
      0000（見偵卷第539 頁）。然查：依0000000000行動電話
      於1 月23日之通聯紀錄（詳見偵查卷第251 頁，整理如下
      列附表），即可明顯比對出，馮文在1 月23日並未使用該
      行動電話。
          ┌──┬─────┬─────┬─────┐
          │編號│時      間│基地台代碼│基地台位置│
          ├──┼─────┼─────┼─────┤
          │  1 │16:13:59  │2580      │台北市大同│
          ├──┼─────┼─────┤區承德路3 │
          │  2 │16:15:08  │2580      │段249號4樓│
          ├──┼─────┼─────┤          │
          │  3 │16:15:30  │2580      │          │
          ├──┼─────┼─────┤          │
          │  4 │16:15:58  │2580      │          │
          ├──┼─────┼─────┼─────┤
          │  5 │16:26:41  │起2355    │愛國東路  │
          │    │          │迄2361    │林森南路  │
          ├──┼─────┼─────┼─────┤
          │  6 │18:18:33  │2168      │仁愛路4 段│
          └──┴─────┴─────┴─────┘
      0000000000於1 月23日下午16:13:59至16:26:41共撥打5
      通電話至奶奶程秀英家（即上開附表編號1 至5）， 而通
      話時之基地台位置為：前4通位於台北市○○區○○路0段
      000 號4 樓，第5 通起於愛國東路迄於林森南路。以馮文
      之移動路線而言，不論是建國花市或國父紀念館，均無可
      能出現在承德路3 段、愛國東路及林森南路附近。綜上可
      知，在1 月23日當天馮文並無使用0000000000行動電話。
    承上述，0000000000行動電話在93年1 月23日不是由馮文
      使用，而0000000000是馮國華申辦之行動電話，平時亦為
      馮國華親自使用，此據證人馮國華證述在卷，並有使用人
      資料在卷可稽，且觀之該電話在1 月23日下午之雙向通聯
      紀錄（詳偵查卷第251 頁），通話對象多為被告家人，包
      括打給被告之母程秀英00000000、打進被告的手機000000
      0000，是該行動電話可合理推論並無交由被告家人以外之
      人使用，而被告、被告之妻彭業萍、被告之女馮復華都有
      自己使用之行動電話，馮文又不可能使用該行動電話，故
      僅可能係馮國華使用，再比對該通聯紀錄，至下午6 點多
      時，基地台位置顯現在仁愛路4 段（代碼為2328），亦即
      瓦城餐廳仁愛店之位置，核與證人馮國華證述有前去餐廳
      用餐一情相符，是以，0000000000行動電話在93年1 月23
      日應為馮國華本人親自使用。然則，0000000000行動電話
      在1 月23日18:48:49有撥打至被告0000000000行動電話之
      紀錄，此觀之252 頁通聯紀錄甚明，若馮國華當天下午都
      待在被告華齡街住處，甚至於下午6 點多許，與被告一起
      出門前往瓦城餐廳仁愛二店，豈可能在6 點多時還撥打電
      話給被告？更何況兩支行動電話通話時顯現之基地台位置
      不同，0000000000之基地台代碼為2328即仁愛路4 段62號
      （詳偵查卷第252 頁）、0000000000之基地台則在台北市
      ○○路0 段0 巷00000 號9 樓頂平台（詳偵卷642 頁）。
      綜上可知，證人馮國華在93年1 月23日係使用0000000000
      行動電話，且當天下午並沒有在被告華齡街住處，亦無與
      被告在下午6點多同時出門之情形，是證人馮國華於偵查
      中證述案發當日其都在被告住處一情，顯屬虛偽。
    證人張蘭石於偵查中雖證稱93年1 月23日下午4 點多至5
      點半左右，其都在被告華齡街住處，且當時馮復華、馮國
      華都在場等語。惟查：證人馮復華、馮國華當天皆不在被
      告住處已如上述，且核與告訴人A 女於警詢陳述當時僅被
      告與告訴人A 女在被告華齡街住處之情不符，是證人張蘭
      石之證詞亦屬虛偽，不足採信。
   3、被告於原審辯稱：93年1月23日下午4時45分許其正與其友
      人陳鵬仁通話，其根本不可能性侵害告訴人A女等語。本
      院基於以下的理由，認定被告此部分辯解不可採信。
    (1)告訴人A 女於警詢明確陳稱被告於93年1 月23日下午4 時
      45分對其性侵害（見偵查卷第13頁），並未陳稱被告當時
      有以電話與他人聯絡，且衡情被告亦無可能於性侵害告訴
      人A 女的同時以電話與友人陳鵬仁聯絡。
    (2)0000000000、0000000000係被告丙○○平日使用之行動電
      話，00-00000000、00-00000000為被告家中電話，此經被
      告陳述在卷，而0000000000在93年1月23日16:30:49被告
      與彭業萍通話100秒後，至17:15:20才又有與陳蔭華之通
      話紀錄（詳見偵查卷第642頁通聯紀錄），另0000000000
      在當天只有23：29：39有通話紀錄（詳見偵查卷第744頁
      通聯紀錄），00-00000000在當天下午則無任何通話紀錄
      （詳見偵查卷第459頁通聯紀錄），00-00000000在當天下
      午只有於16:52:12撥打至陳蔭華手機（詳見偵查卷第42
      頁通聯紀錄）。又被告及證人馮復華於偵查中，曾向檢察
      官提及被告尚使用易付卡0000000000、0000000000行動電
      話，經調閱通聯，於93年1月23日前二行動電話皆無任何
      通話紀錄（詳見偵查卷第742頁）。亦即，所有被告使用
      之電話，在本案案發時間，都無任何通話紀錄，是被告辯
      稱案發時正使用電話，已屬無稽。
    (3)被告委由辯護人於94年1 月18日提出聲請狀，表示被告於
      該段時間尚有使用下列易付卡：0000000000、0000000000
      、0000000000、0000000000、0000000000、0000000000，
      故聲請調閱前揭電話通聯，欲證明被告案發時忙於通電話
      ，另被告亦委由辯護人同樣於94年1 月18日提出聲請狀，
      請求以被告使用之2 支手機序號：000000000000000 、00
       0000000000000，查詢該段時間被告所使用之電話號碼。
      惟查：其中0000000000、0000000000、0000000000業經檢
      察官調閱通聯紀錄，且不能作為有利被告之證據，業如上
      述。再者，通聯紀錄保存期限為6 個月，此為各家電信公
      司一貫之作業流程，亦為所有從事司法工作者知悉，蓋因
      審檢辯三方，在辦案過程中，常因案子需要而調閱通聯紀
      錄，而被告於偵查中已經委任辯護人，卻未於偵查中之案
      發後6個月內提出聲請，其遲至原審審理時才提出，以致
      調閱不到，就聲請之時間點而言，已有可疑，況這些易付
      卡是否真的是被告親自在使用，被告亦未舉證說明，憑空
      提出上揭號碼，實難認係被告於該段日子使用之電話。況
      且被告亦自陳：因案發前後該段期間，其正協助處理台諜
      案，怕被情治單位監聽，故使用多張易付卡，嗣其花了很
      多時間，請當初台諜案的家屬回想其跟他們的通話時間，
      但是都不在本案的重要時間點。則既然被告平常只使用兩
      隻手機，易付卡又是因為台碟案而使用，在1月23日下午
      告訴人A女指訴之該段案發時間被告又無使用易付卡聯繫
      台諜案，被告怎麼會突然抽換SIM卡來跟陳鵬仁聯繫。
      另依卷附之電話通聯紀錄，當天下午與被告有關之通聯如
      以下附表所示：
    ┌──┬─────┬─────┬─────┬───┐
    │編號│發     話 │受     話 │時     間 │偵  卷│
    │    │（使用人）│（使用人）│          │頁  數│
    ├──┼─────┼─────┼─────┼───┤
    │ 1  │0000000000│0000000000│起12:45:50│530頁 │
    │    │（陳蔭華）│（丙○○）│迄12:53:17│642頁 │
    ├──┼─────┼─────┼─────┼───┤
    │ 2  │0000000000│0000000000│起15:27:38│530頁 │
    │    │（陳蔭華) │（丙○○）│迄15:28:25│642頁 │
    ├──┼─────┼─────┼─────┼───┤
    │ 3  │0000000000│0000000000│起16:30:50│639頁 │
    │    │（彭業萍）│（丙○○) │迄16:32:29│642頁 │
    ├──┼─────┼─────┼─────┼───┤
    │ 4  │0000000000│0000000000│起16:52:20│531頁 │
    │    │（丙○○) │（陳蔭華）│迄16:58:22│110頁 │
    ├──┼─────┼─────┼─────┼───┤
    │ 5  │0000000000│0000000000│起17:15:21│531頁 │
    │    │（陳蔭華) │（丙○○) │迄17:15:30│642頁 │
    └──┴─────┴─────┴─────┴───┘
      由上開附表可知，當天下午被告僅使用2 支電話，一為受
      話之0000000000號行動電話，一為發話之0000000000號住
      處電話。此核與一般人使用電話之習慣相符，益證被告如
      無特別之原因，應無可能使用其他電話與陳鵬仁聯絡。
    (4)證人陳鵬仁雖於原審審理時證稱：93年1月23日下午因為
      要到AIT拿護照一事，而與被告之助理陳蔭華密切通電話
      ，當下午4點半左右，其從鎮江街辦公廳出發至AIT的計程
      車途中，接獲被告來電，談及到日本後之行程，被告表示
      不要安排同一黨，還要安排在野黨及學術界、媒體的朋友
      ，嗣因車子快到AIT，其遂表示說不要談了，要準備下車
      去問護照的事等語；證人陳蔭華於原審則證稱：在1月23
      日下午4點半到5點之間，被告有打電話給她，被告說剛才
      跟陳鵬仁陳教授聯絡，談到原來安排之訪日行程還有一些
      空檔，行程蠻鬆散的，因難得去一次，故請陳鵬仁再多安
      排一些參眾議員，並要求其晚上到辦公室加班與陳鵬仁確
      認行程內容等語（均見原審94年5月24日審判筆錄）。查
      被告於93 年1月23日下午16:52:20以家中電話00000000撥
      打至陳蔭華0000000000行動電話，通了362秒，固有00000
      0 0000通聯可稽（詳見偵卷第531頁）。然上開被告與陳
      鵬仁間之關鍵通話，卻無客觀之電話通聯紀錄可證。
    (5)被告於93年3 月15日接受台灣士林地方法院檢察署檢察官
      第1 次偵訊，庭呈親筆整理之「通聯紀錄之說明」文書一
      份，其中第6 點標出「重要關鍵電話」，並提出下列相關
      電話在93年1 月23日之通話明細，包括：
      a)被告使用之行動電話：0000000000（以其妻彭業萍名義
        登記）
      b)彭業萍使用之行動電話：0000000000（以吳志宏助理名
        義登記）
      c)陳蔭華使用之行動電話：0000000000（以其妹陳仲華名
        義登記）
      d)被告華齡街住處電話：00000000（以朋友羅蓮名義登記
        ）
      e)被告華齡街住處電話：00000000（以岳母徐秀芳名義登
        記）
      在該份說明裡，被告詳盡整理出1 月23日下午，他自己所
      有之通話紀錄，指出在16：30：50至16：32：30，其妻彭
      業萍以0000000000行動電話撥打至被告0000000000行動電
      話，嗣被告又於16:52:20以家中電話00000000撥打至陳蔭
      華0000000000行動電話，故不可能在這兩通電話間之短短
      幾分鐘，發生性侵害事，此觀之卷附之「通聯紀錄之說明
      」甚明（見偵查卷第449 頁）。則被告既然在第1 次偵訊
      前，就已經詳盡整理通話紀錄，提出相關人之通話明細表
      ，顯見被告花費極大心力在蒐證且詳細比對自己與妻子彭
      業萍、助理陳蔭華之通話情形，若1 月23日當天，甚至就
      在案發之下午4 時40分許時，被告有與陳鵬仁通電話，為
      何當時被告未曾提及這通電話紀錄？為何不在第一時間就
      向檢察官聲請調通聯紀錄？更何況，若被告真有於當天下
      午4 點半至5 點間，與妻子彭業萍通完電話後，撥打給友
      人陳鵬仁，並緊接著撥打給助理陳蔭華，那麼被告都已經
      將前前後後的通話紀錄整理得這麼仔細，連助理陳蔭華的
      通話明細都調閱到了，被告甚至辯稱這幾通電話的通話過
      程有「承接性、連續性與一貫性」，則根據經驗法則，被
      告竟然在事發後的1 個多月偵訊時，想起來前後有與妻子
      、陳蔭華通電話，卻想不起來中間有與陳鵬仁通電話？實
      有違常理。
    (6)被告於原審雖辯稱：與證人陳鵬仁通電話係使用易付卡，
      用完即丟，故偵查時沒有想到，係本案進入審理後，看了
      陳蔭華、彭業萍等人相關雙向通聯，發現渠等有與陳鵬仁
      密集通電話，才在辯護律師提醒下回想有此一通話紀錄云
      云。然查證人彭業萍於93年2月20日警詢時已陳稱：「（
      於93年1月23日下午16時至17時許，你家中發生何事？）
      我在當天下午16時許有打電話回家找丙○○，告訴他有關
      AIT的護照處理狀況」（見偵查卷第185頁），足見在被告
      整理上開「通聯紀錄之說明」前，其妻彭業萍業已記起當
      天有為陳鵬仁聯絡護照事宜，參以彭業萍於案發後之93
      年1月27日至29日即積極為被告處理本件性侵害之情，足
      認被告於整理上開「通聯紀錄之說明」時，應有與其妻彭
      業萍討論且知悉當天彭業萍、陳蔭華、陳鵬仁3方之聯絡
      情形，如果其當時果真有與陳鵬仁通話，斷無於事發1個
      多月後，沒想起有與陳鵬仁通電話一事之理。然而被告卻
      在超過電信公司保存通聯紀錄的6個月期限以後，方於原
      審審理時聲請調閱陳鵬仁之電話通聯紀錄，並請求傳喚證
      人陳蔭華、陳鵬仁，被告顯然有意使法院無法調查此客觀
      可證明其與陳鵬仁間有無通話之電話通聯紀錄。
    (7)被告於原審又辯稱：該通撥打給陳鵬仁是因為談去日本的
      行程，需要保密，怕被監聽，所以使用易付卡云云。惟查
      ：證人陳鵬仁證述被告與其通話內容是要安排日本參眾議
      員之行程，而證人陳蔭華證述被告於16:52:20打來電話則
      是提及剛剛與陳鵬仁的通話內容，也是提到安排參眾議員
      之行程，此詳如上述。既然兩通電話內容都同樣在談訪日
      行程事，為何被告撥打給陳蔭華時不怕監聽，係使用家中
      的市內電話？況證人陳鵬仁亦證稱：1月23日當天在拿到
      護照前、後，都有與陳蔭華以電話談及日本行程安排事。
      是以，若訪日行程是如此重要，需要保密，要被告特別以
      易付卡避免監聽，其又怎麼放任助理陳蔭華以常用的手機
      、辦公室電話等，與陳鵬仁多次聯繫？又如果被告以易付
      卡與陳鵬仁通完電話，談完行程，又認為要保密，為何不
      直接再用同一易付卡撥給陳蔭華？再者，證人陳鵬仁亦證
      稱：去日本的事，都與陳蔭華聯繫，行程也都是跟陳蔭華
      聯絡等語。既如此，為何獨獨有這樣一通調不到通聯紀錄
      ，被告空口誆稱之行程聯繫電話？末以，被告自陳：因案
      發前後該段期間，其正協助處理台諜案，怕被情治單位監
      聽，故使用多張易付卡，嗣其花了很多時間，請當初台諜
      案的家屬回想其跟他們的通話時間，但是都不在本案的重
      要時間點。則既然被告平常只使用兩隻手機，易付卡又是
      因為台諜案而使用，在1月23日下午告訴人A女指訴之該段
      案發時間被告又無使用易付卡聯繫台諜案，怎麼會為了一
      個其他人都公開討論的訪日行程，就特別拆拆裝裝SIM 卡
      ？顯不符一般人使用行動電話之常情。
    (8)綜上所述，被告遲至原審審理中始提出案發時間正與陳鵬
      仁通電話之抗辯，並於本院審理時再提出目擊證人乙○○
      證稱：「93年1月23日我陪同陳鵬仁搭車前往ＡＩＴ領取
      護照，在上車時有看到陳鵬仁用大哥大與丙○○通話，我
      們約在下午四點半左右上車，約十五分後下車，通話時間
      也大約從上車開始，到下車為止」云云（見本院94年12月
      28日審判筆錄），已有可疑。而證人陳鵬仁、陳蔭華、乙
      ○○竟然在事隔1年多後，清晰記憶而證稱當日通話之時
      間點、通話內容，除有違常情外，證人陳蔭華證述通話時
      間點為4點半到5點之間，與陳鵬仁、乙○○所證稱係4 點
      半至4點45分止，亦非一致。而被告對於上開可疑之處之
      辯解又顯違常理。是以，被告辯稱於1月23日下午4時45
      許有與陳鵬仁通電話云云，不可採信。
   4、被告辯稱：告訴人A 女竟於所謂「遭性侵害」後隨即與友
      人通電話聊天，故不可能有性侵害情事云云。經查：
    (1)依告訴人A 女使用0000000000、0000000000號行動電話於
      94年1 月23日下午4 時45分以後之通聯記錄，受話之行動
      電話登記人分別為：0000000000登記人為陳詩峰，住花蓮
      市○○街000 號，0000000000登記人為潘細義，住花蓮縣
      吉安鄉○○村○○路○段00巷0 號，0000000000使用人則
      為Roxanne ，有中華電信股份有限公司之回函資料在卷可
      稽（見原審卷第114 頁）。
    (2)告訴人A 女與電話號碼0000000000、0000000000之使用人
      （陳詩峰、潘細義是否為實際使用人不知）、Roxanne 於
      94年1 月23日之通話情況如下表所示：
    ┌──┬─────┬─────┬─────┬───┐
    │編號│發     話 │受     話 │時     間 │偵  卷│
    │    │（使用人）│（使用人）│          │頁  數│
    ├──┼─────┼─────┼─────┼───┤
    │  1 │0000000000│0000000000│起16:57:07│246頁 │
    │    │（被害人）│（陳詩峰）│未接通    │      │
    ├──┼─────┼─────┼─────┼───┤
    │  2 │0000000000│0000000000│起16:57:27│246頁 │
    │    │（被害人）│（陳詩峰）│未接通    │      │
    ├──┼─────┼─────┼─────┼───┤
    │  3 │0000000000│0000000000│起16:57:36│246頁 │
    │    │（被害人）│（陳詩峰）│迄16:57:40│      │
    ├──┼─────┼─────┼─────┼───┤
    │  4 │0000000000│0000000000│起16:57:48│246頁 │
    │    │（被害人）│（陳詩峰）│迄16:57:51│      │
    ├──┼─────┼─────┼─────┼───┤
    │  5 │0000000000│0000000000│起16:58:12│246頁 │
    │    │（被害人）│（陳詩峰）│未接通    │      │
    ├──┼─────┼─────┼─────┼───┤
    │  6 │0000000000│0000000000│起16:58:29│246頁 │
    │    │（被害人）│（潘細義）│迄16:58:34│      │
    ├──┼─────┼─────┼─────┼───┤
    │  7 │0000000000│0000000000│起17:00:58│428頁 │
    │    │（被害人）│（陳詩峰）│迄17:09:04│      │
    ├──┼─────┼─────┼─────┼───┤
    │  8 │0000000000│0000000000│起17:57:30│429頁 │
    │    │（被害人）│(Roxanne) │迄18:00:05│      │
    ├──┼─────┼─────┼─────┼───┤
    │  9 │0000000000│0000000000│起18:11:39│429頁 │
    │    │(Roxanne) │（被害人）│迄18:12:12│      │
    ├──┼─────┼─────┼─────┼───┤
    │ 10 │0000000000│0000000000│起18:47:30│429頁 │
    │    │（被害人）│(Roxanne) │迄18:47:52│      │
    ├──┼─────┼─────┼─────┼───┤
    │ 11 │0000000000│0000000000│起19:07:21│429頁 │
    │    │(Roxanne) │（被害人）│迄19:07:58│      │
    └──┴─────┴─────┴─────┴───┘
      由上述各電話使用人資料及通話一覽表可知，告訴人A 女
      於案發後，確實有與電話號碼0000000000、0000000000之
      使用人、Roxanne 通話。
    (3)雖被告質疑若真有性侵害，怎可能事發後還可以打電話與
      友人聊天。惟查：就告訴人A 女人在事發後是否打電話與
      友人聊天一情，並無證據證明，蓋電話通聯記錄僅能證明
      雙方有通電話聯絡，至於通話之內容則無從得知，被告此
      部分關於「聊天」之辯解應純屬臆測之詞。而依告訴人A
      女與0000000000之使用人間的通話紀錄，可看出告訴人A
      女打了2 通未接通後，仍汲汲找該人，又繼續撥打，可能
      因為收訊不好，第3 通只通了4 秒、第4 通只通了3 秒，
      告訴人A 女於是繼續打，第5 通又未接通，告訴人A 女遂
      改打給另一友人即0000000000之使用人，但可能還是因為
      收訊問題，只通了5 秒，這時，告訴人A 女改用另一隻手
      機0000000000撥給0000000000之使用人，這才接通。由上
      開告訴人A 女以電話與友人聯絡之情形，應可推知告訴人
      A 女急於找人聯絡，核與其於遭被告性侵害後向人求助之
      情相符。而0000000000、0000000000登記人陳詩峰、潘細
      義皆住於花蓮（其如非實際使用人，該實際使用人居住於
      何處則不知），然其上開友人如非住在告訴人A 女附近，
      渠等可能亦無法立即提供協助。是以，告訴人A 女接下來
      便求助於同住士林的Roxanne ，上表其中關於被害人與
      Roxanne 通話係為了求援、求救，嗣亦經由Roxanne 、
      Soledad 等友人協助之過程，已如前述。綜上，從通聯紀
      錄可推論告訴人A 女案發後打電話予友人是為了求救，而
      非如被告所辯之與友人聊天。
   5、被告辯稱：在告訴人A 女指稱遭其性侵害的時間93年1 月
      23日下午4 時45分，緊接著7 分鐘以後，其就有與助理陳
      蔭華聯絡之電話通聯，其在短短7 分鐘內不可能完成性侵
      害，且恢復心情與助理聯絡公務；且其年近60歲，如果要
      有性行為，需有前戲醞釀氣氛，其無法於7 分鐘內勃起；
      另其當天已與其妻行房且射精，很難在幾小時內連續射精
      兩次云云。經查：告訴人A 女已明確指訴被告有將生殖器
      插入其陰道，並在其體內射精（見偵查卷第14頁），且業
      經內政部警政署刑事警察局鑑定其陰道內有被告精子細胞
      ，是被告上開所辯顯屬卸責之詞，已不足採。況且男性生
      殖器幾分鐘之內可以勃起、射精，性行為後幾分鐘內可以
      恢復心情處理公務，甚至連續兩次射精需間隔多久，均依
      個人當時之生理、心理狀況而有不同，而被告復未否認其
      能勃起、射精，自難認被告上開辯解可以採信。此外，告
      訴人A 女於警詢時亦詳細陳述：「但我做完家事（大約4
      點20分）回到我房間的時間，先生已經穿著睡衣睡在我的
      房間的床上，我有問先生；為什麼會在我的房間，但是先
      生沒有回答，就走出我的房間，我看他走了，我就去洗頭
      、洗澡，因為今天做了很多事，洗完之後就只圍著浴巾從
      浴室走回我的房間，其間會經過太太房間，但是會有一個
      間隔板遮住」、「我洗完澡回到房間就穿上衣服，因我房
      間沒有鎖，才穿完雇主就穿著睡衣進來我房間，他問我冷
      不冷，接著就把我壓在床上，我有回他說不冷，並試著推
      開他，但他就一直說『I like you』，又說『要我試試
      sexual intercourse』，告訴我那很舒服，我一直跟他說
      我不要，然後我就一直哭，我覺得雇主好像等不及要對我
      做那件事」（見偵查卷第14-14 頁），足見被告對告訴人
      A 女為性侵害行為前，早已於當日下午4 時20分許即有所
      預謀、醞釀情緒。又縱使自被告於當日下午4 時32分29秒
      與其妻彭業萍通話完畢後起算，至4 時45分許性侵害告訴
      人A 女止，亦已超過被告所稱之7 分鐘。此均足已證明被
      告上開所辯與事實不符，不可採信。
（四）卷內對被告有利之證據，本院不採之理由：
   1、馬偕醫院出具之受理疑似性侵害事件驗傷診斷書
      被告以馬偕醫院的驗傷診斷書證明告訴人A 女沒有任何外
      傷，而主張被告並未對告訴人A 女為任何性侵害行為。查
      告訴人A 女於93年1 月23日晚至馬偕醫院經黃文助醫師檢
      查結果為告訴人A 女陰部處女膜3 、5 點鐘陳舊裂傷，9
      點鐘新鮮裂傷，頭面部、頸肩部、胸腹部、背臀部、四肢
      部、肛門及其他部位則無傷，此有馬偕醫院出具之受理疑
      似性侵害事件驗傷診斷書1 份在卷可稽。告訴人A 女處女
      膜有新鮮裂傷並出血之情形，業如上述，此亦可佐告訴人
      A 女指稱被告強壓著她，將性器官強行插入其陰道一情並
      非虛妄。雖告訴人A 女其他身體部位未受傷，然據證人黃
      文助醫師於原審審理時證稱：一般性侵害案件，最常見的
      是外陰部的傷，身體其他部分的瘀傷也都有看過，也常常
      有可能什麼傷都沒有等語（見原審卷第218頁）。而告訴
      人A女於警詢陳述遭受被告性侵害之過程是：「他是用強
      壓著我的方式對我侵害。但是我一直蹲著、躲他、退到牆
      角，他就很用力把我的雙腿張開就對我性侵，我很害怕閉
      著眼睛，但是手一直想推開他，可是沒辦法」（見偵查卷
      第16頁）。綜上可知，性侵害事件的結果，通常除了可能
      因性交行為引致之性器官受傷外，並不一定會對身體其他
      部位造成如何之傷勢，此端看具體個案而論，而觀之告訴
      人A女指訴之情節，本件告訴人A女係被告之妻所雇用之監
      護工，居於弱勢地位，在無法反抗、不敢反抗之情形下，
      其閃躲無效，只好閉著眼睛，於恐懼之下遭被告性侵害，
      此則與驗傷診斷書上記載除了處女膜有新鮮裂傷，其餘身
      體部位未成傷之情形相符。況查於88年4月21日所修正公
      布，並於同年月23日生效之刑法妨害性自主罪章，業將強
      制性交罪之構成要件由「至使被害人不能抗拒」修改為「
      違反被害人之意願」，以保護被害人，使被害人於遭受性
      侵害時，仍得以選擇自我保全，無須以「抗拒到底」來表
      彰其性自主意思，反致生身體、生命之其他危害，亦無庸
      因於法庭上無法證明遭受性侵害時「已達不能抗拒」之程
      度，即須屈受「係經被害人同意而為性交」之認定。是縱
      使被害人未極力掙扎反抗、未因反抗而致自身身體受傷、
      或致被告受有任何傷害，亦無礙本罪之成立。參以前述各
      項事證，以告訴人A女與被告二人之社會、經濟、雇傭關
      係所顯現之不平等地位，加上被告之男性優勢體力，衡之
      常情，告訴人根本不敢以具有攻擊、侵略性之方式反抗，
      只敢試著以手推開被告，藉以表達自己之意思，然在被告
      不予理會之情形下，面對被告強大威脅，告訴人A女僅能
      以哭泣、閉著眼睛的方式來承受，自不能因此而認定被告
      未性侵害告訴人A女。是以，上開驗傷診斷書之檢查結果
      核與告訴人A女人指訴情節相符，不足以為被告對告訴人A
      女無性侵害之證明。
   2、警政署刑事警察局93年5 月21日刑醫字第0000000000號鑑
      驗書
      被告以上開鑑驗書之鑑驗結果認：微物檢體經檢視無微物
      ；被害人左、右手指甲，經抽取DNA 檢測，未檢出型別，
      而主張從告訴人A 女指甲所取之微物檢體檢測，並無被告
      所遺留之微物或皮膚毛屑，足見被告並未對告訴人A 女有
      性侵害行為。經查：告訴人A 女面對被告之性侵害行為時
      ，不敢反抗，僅係哭泣、害怕，此經告訴人A 女指訴在卷
      ，已如前述。是以，既然告訴人A 女未敢積極反抗，由其
      指甲所取微物當然不會有任何被告所留之微物，故上開鑑
      驗書不足以為被告對告訴人A 女無性侵害之證明。
   3、法務部調查局94年5月25日調科肆字第00000000000號鑑定
      通知書
      被告聲請原審將扣案告訴人A女2件內褲送請法務部調查局
      鑑定纖維是否有斷裂，經法務部調查局回函謂：經以放大
      鏡及光纖顯微鏡檢視，未發現明顯外力強烈施與導致纖維
      斷裂情形，有該局上開鑑定通知書附卷可稽（見原審卷第
      292頁），被告因此主張告訴人A女沒有任何性侵害發生。
      經查：告訴人A女於警詢陳述自己面對被告侵害行為之反
      應是：一直躲、退到牆角落、閉著眼睛、手想推開被告但
      沒辦法（見偵查卷第16頁），並未提及被告有強烈拉扯其
      內褲，故其當時所穿著之內褲自無纖維斷裂之情形，由上
      開鑑定通知書亦不足以為被告對告訴人A女無性侵害之證
      明。
   4、行政院國軍退除役官兵輔導委員會台北榮民總醫院（以下
      簡稱台北榮民總醫院）94年2 月25日北總精字第00000000
      0 0號函送之精神鑑定報告書
      被告以上開鑑定報告書分析其「攻擊性」很低，只有-1，
      比一般人要低，但「性壓抑」的程度卻比一般人高，是＋
      2，由此可證其平日沒有性攻擊的意願與能力，本身更沒
      有性衝動。查台北榮民總醫院接受原審委託係鑑定被告有
      無有無施以治療之必要，而非鑑定被告有無為本件性侵害
      行為，且醫學或科學上目前亦無研究顯示可由上開分析方
      法來認定受鑑定人有無為性侵害行為。上開鑑定報告書尚
      不足為認定被告有無對告訴人A女為性侵害之證據。
   5、警政署刑事警察局95年4月14日刑醫字第0000000000號函
      被告以上開函覆所載「被害人陰道抹片」部分，「以顯微
      鏡檢未發現精子細胞」、「被害人擦拭下體衛生紙」部分
      ，「衛生斑跡，以O-Tolidin血跡檢測法檢測結果，呈陽
      性反應，以酸性磷酸酵素法檢測結果，呈陽性反應，以顯
      微鏡檢未發現精子細胞，經分離精子細胞層與上皮細胞層
      抽取DNA檢測，上皮細胞層DNA-STR型別與被害人相符，精
      子細胞層未檢出型別」。按O-Tolidin血跡檢測法及酸性
      磷酸酵素法均係用於檢測精液，既呈陽性反應，足認上開
      衛生紙上存有精液，有精液而無精子細胞，該精液檢體應
      來自「無精蟲症」患者或結紮後之男子，因被告既非無精
      蟲症患者，亦未曾結紮，可見該「被害人擦拭下體衛生紙
      」上顯存有被告以外男子之精液，告訴人A女稱：被告生
      殖器有插有入其陰道，並在陰道內射精等語，顯屬不實。
      經查：性交後留存於陰道壁之精液並非平均附著，且精液
      內精子數量及分布，並非有一定之標準或濃度，是陰道抹
      片之檢驗結果，將受採集之程序、部位、所採集到之精液
      濃度所影響。又遺留在陰道內之精液被洗掉或受陰道之自
      淨作用甚快就消失，則遺留在陰道內之精蟲，留在陰道下
      部者較快被陰道下部之弱酸性分泌液殺死，留在陰道上部
      者，因陰道上部之分泌液為弱鹼性，故可遺留3至4日（參
      照被告所提刑事局網站關於精液之證明之說明，附於本院
      卷第244頁）。本件「被害人陰道抹片」經顯微鏡檢未發
      現精子細胞，極為可能係當初採集自被害人陰道下部之精
      液，而該部位精液內之精蟲已被陰道下部之弱酸性分泌液
      殺死，或係剛巧採集到內無精蟲之精液檢體，故有上開未
      發現精子細胞之鑑驗結果。由於該「被害人陰道棉棒」經
      分析其DNA-STR型別，除被告及告訴人A女外，並未發現有
      第三人型別存在（見警政署刑事警察局95年3月9日刑醫字
      第0000000000號函），又「被害人陰道抹片」與「被害人
      陰道棉棒」係同時由馬階醫院黃文助醫師所採集，以黃文
      助醫師與被害人及被告並無故舊恩怨，且為處理過一定案
      件量之專業婦產科醫師而言，該「被害人陰道抹片」與「
      被害人陰道棉棒」應均係黃文助醫師自被害人陰道內採集
      ，無造假之可能；復因被害人之外陰部處女膜僅9點鐘方
      向有新鮮裂傷，應排除有與二人以上性交，既然「被害人
      陰道抹片」所採集之精液檢體與「被害人陰道棉棒」所採
      集者同源，且「被害人陰道棉棒」精子細胞層所鑑驗之結
      果與被告之DNA-STR型別相同，則「被害人陰道抹片」之
      精液檢體應排除來自「無精蟲症」患者或結紮後之男子之
      可能。同理，「被害人擦拭下體衛生紙」雖鑑驗結果係「
      呈陽性反應，以顯微鏡檢未發現精子細胞，經分離精子細
      胞層與上皮細胞層抽取DNA檢測，上皮細胞層DNA-S TR 型
      別相同與被害人相符，精子細胞層未檢出型別」，然精液
      內無精蟲之情形業如上述，而精子細胞層未能檢出型別，
      有可能係經被害人反覆擦拭致留存於衛生紙之精液量太少
      ，致未能檢出型別，是該衛生紙上之精液檢體亦應排除來
      自「無精蟲症」患者或結紮後之男子之可能。故上開函覆
      亦不足以為被告對告訴人A女無性侵害之證明。
（五）被告及辯護人聲請調查證據應予駁回部分：
   1、刑事警察局95年4月14日刑醫字第0000000000號函業就鑑
      驗結果詳予載明，是被告及辯護人請求再向該局針對上開
      函覆之說明（二）告訴人A女「陰道抹片」部分，是否曾
      檢驗「精液反應」或「精子細胞層？以及說明（三）所載
      「以酸性磷酸酵素法檢測結果，呈陽性反應」，所謂「陽
      性反應」是否係針對有無精液所做的肯定結果？再為函詢
      ，顯係就同一問題函詢，此部分調查證據之聲請應予駁回
      。
   2、「被害人陰道棉棒」檢體係採自告訴人A女陰道內，理論
      上必存有告訴人A女之上皮細胞，縱刑事警察局未予檢驗
      ，亦與鑑驗結果無影響，是被告及辯護人請求再向刑事警
      察局函詢有無檢測「被害人上皮細胞」乙項部分，核無必
      要，應予駁回。
   3、本件事證已臻明確，被告及辯護人請求向馬階醫院函詢告
      訴人A女之陰道棉棒曾否進行「精液游動檢查或酸性磷酸
      檢查」部分，以證明告訴人A女體內的精液係經由體外人
      工塗抹云云，實無必要，應予駁回。
（六）上開證據對於被告性侵害告訴人A女之證明，已達到無「
      合理之懷疑」的程度，而足以認定被告有事實欄所述之犯
      行
   1、按犯罪事實應依證據認定之，無證據不得認定其犯罪事實
      ；被告犯罪已經證明者，應諭知科刑之判決，刑事訴訟法
      第154 條第2 項、第299 條第1 項前段，分別定有明文。
      又認定犯罪事實所憑之證據，雖不以直接證據為限，間接
      證據亦包括在內；然而無論直接證據或間接證據，其為訴
      訟上之證明，須於通常一般之人均不致有所懷疑，而得確
      信其為真實之程度者，始得據為有罪之認定，倘其證明尚
      未達到此一程度，而有合理之懷疑存在時，事實審法院復
      已就其心證上理由予以闡述，敘明其如何無從為有罪之確
      信，因而為無罪之判決，尚不得任意指為違法，最高法院
      亦著有76年台上4986號判例。是依上開說明，被告犯罪事
      實之證明，固應達到一般之人均不致有所懷疑，而得確信
      其為真實之程度，然此之「懷疑」並非「任何懷疑」，而
      係「合理之懷疑」。
   2、查上開告訴人A 女於警詢已明確陳述遭被告為性侵害，且
      核與證人黃文助之證詞、馬偕醫院驗傷診斷書、警政署刑
      事警察局鑑驗書相符，復綜合證人王寶瑩、Soledad 、彭
      業萍、陳文登之證詞及輔以相關案發後之電話通聯記錄及
      情狀，足徵其指訴為實。被告雖以告訴人A 女於94年1 月
      24日在菲律賓之陳述、Roxanne 、證人葉玲芬、彭業萍、
      馮復華、馮國華、馮文、張蘭石、陳鵬仁、陳蔭華之證詞
      及以告訴人A 女電話通聯紀錄、馬偕醫院驗傷診斷書、警
      政署刑事警察局鑑驗書、法務部調查局鑑定通知書、台北
      榮民總醫院鑑定報告書，指稱告訴人A 女係挾怨報復對其
      誣陷，事實上並無性侵害情事。惟經本院綜合所有事證予
      以研判，並詳細審酌其可能性後，認為被告所稱「告訴人
      A 女誣陷」之懷疑並非「合理之懷疑」，本案所有證據對
      於被告性侵害告訴人A 女之證明，已達到無「合理之懷疑
      」的程度。
   3、強制性交之犯罪，其行為發生地本質上具隱密性而不易為
      案外人所見聞；故於事後認定具有此特質之犯罪事實時，
      應通盤考慮現存之全部直接、間接證據，就客觀事實依一
      般人生活經驗為整體判斷，本件綜上各情，足認被告係以
      違反告訴人甲○之意願而對告訴人甲○性交，甚為明確，
      被告所辯各節無非卸責之詞，均無足採。本件事證明確，
      被告強制性交之犯行堪以認定，應依法論科。
三、核被告所為，係犯刑法第221 條第1 項之強制性交罪。查被
    告曾因妨害名譽案件，經本院於91年12月12日判處有期徒刑
    4月確定，並於92年2月24日易科罰金執行完畢，有本院被告
    全國前案紀錄表1份在卷可參，茲於5年以內再故意犯本件有
    期徒刑以上之罪，不論依修正前之刑法第47條，或修正後之
    刑法第47條第1項之規定，均構成累犯，對被告而言並無有
    利或不利之情形，自不生新舊法比較之問題，應逕依修正前
    之刑法第47條，論以累犯，並依法加重其刑。
四、原審遽予論科，固非無見，惟查，原判決就被告違反告訴人
    甲○之意願而對告訴人甲○性交之相關情節，並未具體載明
    ，自有未洽。公訴人上訴意旨，指摘原判決量刑過輕；被告
    上訴意旨否認強制性交犯行，雖均無理由，然原判決既有可
    議之處，自應由本院撤銷改判。爰審酌本案被害人A女因國
    際貧富懸殊，為賺取薪資、遠渡來台、寄人籬下，除了忍受
    離鄉背景之孤獨外（據證人證稱A女來台1年期間星期六、日
    多未給假，尚且簽約限制A女不得使用手機），復承受高度
    工作負荷（據證據顯示A女平日需同時負擔被告家中及被告
    母親家中之家務），被告擁有高階層之社會經濟資源，且智
    識程度甚高，不惟不善待被害人A女，僅因個人性慾未能適
    當宣洩，竟利用被害人A女在其家中擔任監護工之機會，恃
    其為雇主之夫，與被害人A女間社經地位、權力關係極度不
    平等之地位，以及身為男性之身材、體力優勢，無視被害人
    A女對於性自主意思決定之自由，為滿足自己一時之慾念，
    藉機以違反被害人A女意願而為性交，致被害人A女身心受創
    ，侵害人性尊嚴莫此為甚，雖事後已由其妻彭業萍出面與被
    害人A女達成和解，賠償80萬元，惟被告犯罪後為圖卸責，
    不僅未思悔改，甚且利用其社會上、經濟上、性別上之優勢
    ，不惟謀議由證人馮復華、馮國華、馮文、張蘭石、陳鵬仁
    、陳蔭華、乙○○出庭為虛偽證詞，還迫令遠避菲國之被害
    人A女承受二度傷害，作出與事證相違之陳述之犯後態度等
    一切情狀，量處如主文第二項所示之刑。
五、又按被告行為後，刑法第91條之1性侵害治療處分之規定，
    業於94年1月7日修正公布，並於95年7月1日施行，由刑前治
    療改為刑後治療。故如行為時在舊法，原審審理期間依舊法
    囑託台北榮民總醫院就被告鑑定有無施以治療之鑑定結果（
    即94年2月25日北總精字第0000000000號函送之精神鑑定報
    告書所載：被告目前無明顯精神科疾病及性倒錯疾症，且再
    犯率及危險性亦不高，無施以治療之必要等情），自毋庸再
    行斟酌，併此敘明。
六、依刑事訴訟法第369條第1項前段、第364條、第299條第1項
    前段、刑法第221條第1項、修正前刑法第47條，判決如主文
    。
本案經檢察官沈世箴到庭執行職務。
中    華    民    國    95    年    8    月     9    日
                  刑事第十六庭審判長法  官  葉騰瑞
                                    法  官  趙功恒
                                    法  官  莊明彰
以上正本證明與原本無異。
如不服本判決，應於收受送達後十日內向本院提出上訴書狀，其
未敘述上訴之理由者並得於提起上訴後十日內向本院補提理由書
（均須按他造當事人之人數附繕本）。
                                    書記官  周素秋
中    華    民    國    95    年    8     月    9     日
附錄：本案論罪科刑法條全文
刑法第221條第1項
對於男女以強暴、脅迫、恐嚇、催眠術或其他違反其意願之方法
而為性交者，處3年以上10年以下有期徒刑。
前項之未遂犯罰之。

司法院資訊處製作；財團法人民間司法改革基金會備份。
